臺灣高等法院刑事判決
107年度上訴字第78號
上  訴  人  臺灣新北地方檢察署檢察官彭毓婷
上  訴  人  
即  被  告  何永中


選任辯護人  劉正穆律師
            戴一帆律師
上  訴  人  
即  被  告  趙原稼原名趙堂棋



選任辯護人  張耀天律師(法扶律師)                      上  訴  人  
即  被  告  莊士詣




選任辯護人  周珊如律師（法扶律師）
            莊賀元律師（法扶律師，辯論終結後解除委任）  
被      告  許俊龍




選任辯護人  楊恭瑋律師
            張祐豪律師
被      告  高銓慶


指定辯護人  游弘誠律師（義務辯護）  
被      告  段喬馨


            魏言秦




            周宥成


上三人共同
選任辯護人  李宗益律師
被      告  賴泓宇


選任辯護人  林輝豪律師（法扶律師）                      被      告  李佳惠  女  




選任辯護人  謝宜庭律師（法扶律師）
            張業珩律師（法扶律師）
被      告  胡睿騏


選任辯護人  王志超律師
            李國仁律師
            黃怡穎律師
上列上訴人等因被告等妨害風化等案件，不服臺灣新北地方法院
105年度訴字第262號，中華民國106年9月29日第一審判決（起訴
案號：臺灣新北地方檢察署104年度偵字第25408、30595、32333
、34254號），提起上訴，本院判決如下：
    主  文
壹、甲○○部分
一、原判決關於甲○○部分（含沒收）撤銷。
二、甲○○犯如附表一之2編號1、3、5至7；附表二之2編號2至8、
    11、12、14至17所示之罪，各處如上開各編號「罪名及宣告
    刑」欄所示之刑。
三、甲○○應執行有期徒刑叁年拾月，如易科罰金，以新臺幣壹仟
    元折算壹日。
四、扣案如附表五編號10至13、15至32、33所示之物、犯罪所得
    新臺幣柒萬伍仟貳佰元，均沒收；未扣案之犯罪所得新臺幣
    壹佰壹拾肆萬玖仟玖佰元沒收，於全部或一部不能沒收或不
    宜執行沒收時，追徵其價額。
貳、壬○○部分
一、原判決關於壬○○部分（含沒收）撤銷。
二、壬○○犯如附表一之2編號1至3、5至7所示之罪，各處如上開
    編號「罪名及宣告刑」欄所示之刑。
三、壬○○應執行有期徒刑壹年貳月，如易科罰金，以新臺幣壹仟
    元折算壹日。
四、扣案如附表五編號1至8所示之物沒收；未扣案犯罪所得新臺
    幣貳拾肆萬壹仟貳佰元沒收，於全部或一部不能沒收或不宜
    執行沒收時，追徵其價額。
叁、庚○○部分
一、原判決關於庚○○部分（含沒收）撤銷。
二、庚○○犯如附表一之2編號2至4、6；附表二之2編號1所示之罪
    ，各處如上開編號「罪名及宣告刑」欄所示之刑。
三、庚○○應執行有期徒刑壹年，如易科罰金，以新臺幣壹仟元折
    算壹日。
肆、辛○○部分
一、原判決關於辛○○部分（含沒收）撤銷。
二、辛○○犯如附表一之2編號1、3、5至7；附表二之2編號2至8、
    11、12、14至17所示之罪，各處如上開編號「罪名及宣告刑
    」欄所示之刑。
三、辛○○應執行有期徒刑貳年拾月，如易科罰金，以新臺幣壹仟
    元折算壹日。
四、扣案如附表五編號32-1所示之物沒收。
伍、己○○部分
一、原判決關於己○○無罪部分撤銷。
二、己○○犯如附表一之2編號1、2、4、6所示之罪，各處如上開
    編號「罪名及宣告刑」欄所示之刑。
三、己○○應執行有期徒刑拾月，如易科罰金，以新臺幣壹仟元折
    算壹日。
四、未扣案犯罪所得新臺幣伍拾玖萬伍仟捌佰元沒收，於全部或
    一部不能沒收或不宜執行沒收時，追徵其價額。
陸、丁○○部分
一、原判決關於丁○○部分撤銷。
二、丁○○犯如附表一之2編號3、5至7；附表二之2編號2至5、11
    、12、14至17所示之罪，各處如上開編號「罪名及宣告刑」
    欄所示之刑。
三、丁○○應執行有期徒刑壹年拾月，如易科罰金，以新臺幣壹仟
    元折算壹日。緩刑伍年，並應向國庫支付新臺幣貳拾萬元。
柒、子○○部分
一、原判決關於子○○部分撤銷。
二、子○○犯如附表一之2編號5至7；附表二之2編號2至5、7、8、
    11、12、14至17所示之罪，各處如上開編號「罪名及宣告刑
    」欄所示之刑。
三、子○○應執行有期徒刑壹年拾壹月，如易科罰金，以新臺幣壹
    仟元折算壹日。緩刑伍年，並應向國庫支付新臺幣貳拾萬元
    。
捌、丙○○部分
一、原判決關於丙○○部分（含沒收）撤銷。
二、丙○○犯如附表一之2編號1、3、5至7所示之罪，各處如上開
    編號「罪名及宣告刑」欄所示之刑。
三、丙○○應執行有期徒刑拾月，如易科罰金，以新臺幣壹仟元折
    算壹日。緩刑叁年，並應向國庫支付新臺幣拾萬元。
四、扣案如附表五編號9所示之物沒收。
玖、癸○○部分
一、原判決關於癸○○部分（含沒收）撤銷。
二、癸○○犯如附表一之2編號1、3所示之罪，各處如上開編號「
    罪名及宣告刑」欄所示之刑。
三、癸○○應執行有期徒刑伍月，如易科罰金，以新臺幣壹仟元折
    算壹日。緩刑貳年，並應向國庫支付新臺幣陸萬元。
拾、乙○○部分：
　　原判決關於乙○○已確定部分（即原判決主文諭知有期徒刑肆
    月、事實欄三）外，其餘均撤銷。
拾壹、戊○○部分：原判決關於戊○○部分（含沒收）撤銷。　
    犯罪事實
一、甲○○（綽號「陳哥」、「辰哥」、「成哥」）自民國102年9
    月間起開設「愛瑪仕應召站」，擔任負責人，以俗稱「一樓
    一鳳」方式經營應召站，陸續以每間套房新臺幣（下同）3,
    000元之代價，借用人頭名義承租新北市○○區○○路000巷0號0
    樓、同市區○○路00號0、0樓、同市區○○路000號0樓、同市○○
    區○○路0段000號頂樓、臺北市○○區○○○路000巷00號0樓、同
    市區○○○路0段000號0樓之00房、同市區○○○路000號00樓2房
    等大臺北地區多處套房，作為容留應召女子從事性交易之場
    所，並：
(一)分別僱用下列之人從事下列工作：
  ⒈辛○○（綽號「力哥」、「阿力」、「阿泰」）自102年9月起
    至104年11月15日為警查獲止，以月薪5萬元（嗣於104年1月
    後調升至6萬元），受僱擔任現場負責人，負責面試應徵現
    場幹部及應召女子、上網刊登暗示性交易訊息之廣告、管理
    賣淫套房及應召女子、排定每日接客班表、發放應召站員工
    薪資等工作。
  ⒉丙○○（綽號「阿堂」）自103年2月起至104年9月5日止，以月
    薪4萬5,000元（嗣調升至5萬元），受僱擔任現場幹部，負
    責帶男客至賣淫套房、清理房間、購買應召女子所需物品及
    收取性交易所得、繳納賣淫套房房租水電費用等工作，並依
    甲○○指示將每日收取之性交易所得存入指定之帳戶。
  ⒊丁○○（綽號「老段」、「大姐」，甲○○之前妻）自103年11月
    底某日起至104年11月15日止（起訴書誤載為「自104年9月
    起至同年11月15日止」，逕予更正），以月薪3萬8,000元，
    受僱在臺中市○區○○路000號0樓之0機房（上班時間為平日週
    一至週五中午12時至晚間6時），負責以電話招攬男客、接
    聽男客及應召女子電話、聯繫安排男客至指定地點進行性交
    易，並負責結算每日性交易所得、以Line通訊軟體通知現場
    幹部各套房應收取之款項。
  ⒋子○○（綽號「小菊（橘）」、「大姐」，丁○○之表妹）自103
    年11月底某日起至104年11月15日止（起訴書誤載為「自104
    年9月起至同年11月15日止」，逕予更正），以月薪3萬6,00
    0元，受僱在臺中市○區○○路000號0樓之0機房（上班時間為
    平日週一至週五晚間6時至12時、假日中午12時至晚間12時
    ），負責以電話招攬男客、接聽男客及應召女子電話、聯繫
    安排男客至指定地點進行性交易，並負責結算每日性交易所
    得、以Line通訊軟體通知現場幹部各套房應收取之款項。
  ⒌癸○○（綽號「阿徹」）自103年1、2月起至同年11月9日止（
    起訴書記載「自103年2月起至同年11月止」，嗣經公訴檢察
    官於原審當庭更正），以每日1,000元，受僱擔任現場幹部
    ，負責帶男客至賣淫套房、清理房間、購買應召女子所需物
    品及收取性交易所得、繳納賣淫套房房租水電費用等工作，
    並依甲○○指示將每日收取之性交易所得存入指定帳戶。　　
  ⒍乙○○（綽號「Amy」）自104年1月間某日起至同年6月底止，
    以日薪1,000元（起訴書誤載為「自104年1月起至104年7月
    底，以月薪3萬元」，逕予更正），受僱擔任現場幹部，負
    責帶男客至賣淫套房、清理房間、購買應召女子所需物品、
    收取性交易所得、繳納賣淫套房房租水電費用等工作，並依
    甲○○指示將每日收取之性交易所得存入指定帳戶。
  ⒎戊○○（綽號「阿俊」）自104年2月間某日起至同年6月17日止
    ，以日薪1,000元（起訴書誤載為「103年10月起至104年6月
    以月薪3萬元」，逕予更正），受僱擔任現場幹部，負責帶
    男客至賣淫套房、清理房間、購買應召女子所需物品、收取
    性交易所得、繳納賣淫套房房租水電費用等工作，並依甲○○
    指示將每日收取之性交易所得存入指定帳戶。
(二)另於102年9月間起至104年9月5日止與壬○○（原名趙堂棋，
    綽號「麥可」）、己○○（綽號「宏哥」）合作，由其等擔任
    「小姐經紀」，負責安排、媒介外籍應召女子至「愛瑪仕應
    召站」；庚○○（綽號「小哥」、「Cebol」） 則於上述期間
    受僱於己○○，在新竹地區私娼寮擔任現場幹部，負責購買應
    召女子所需物品、收取性交易所得、發放薪資等工作。
二、甲○○、庚○○、壬○○、辛○○、己○○、丁○○、子○○、丙○○、癸○○
    ，各與附表一、二各編號「行為人」欄所示之人，共同基於
    意圖使成年女子與男子為性交行為而容留、媒介以營利之犯
    意聯絡，各於附表一、二各編號所示之時間、地點，媒介、
    容留如附表一、二各編號所示「應召女子」欄所示之女子與
    不特定男客為性交易（各別女子、性交易期間、次數、金額
    、有犯意聯絡及參與之行為人等，均詳如附表一、二各編號
    所示）。嗣分別為警於附表一、二「為警查獲時地」欄所示
    時間及地點查獲，並扣得如附表五、六所示之物。
三、案經新北市政府警察局（下略）蘆洲分局、內政部移民署中
    區事務大隊新竹縣專勤隊報請臺灣新北地方檢察署檢察官偵
    查起訴。
    理  由
壹、程序部分：
一、審判範圍：
(一)被告甲○○、庚○○、壬○○各就原判決判處有罪部分提起上訴；
    而檢察官就起訴書犯罪事實欄三即其附表一所示被告甲○○、
    壬○○、庚○○、辛○○、己○○、丁○○、子○○、丙○○、癸○○、乙○○
    、戊○○，涉犯刑法第231條之1第1項之意圖營利以恐嚇、監
    控方法使女子與他人為性交行為罪及人口販運防制條例第31
    條第1項之意圖營利而利用他人不能或難以求助之處境使人
    從事性交易罪部分（即原判決不另為無罪諭知及無罪部分《
    原判決附表一編號3、4、8、9、10；附表二編號1、2、4、『
    6』、7》）提起上訴（檢察官上訴書就被告己○○部分，係記載
    上訴範圍為「原判決附表二編號1、2、4、『5』、7」），其
    餘部分則均未提起上訴，且被告辛○○、己○○、丁○○、子○○、
    丙○○、癸○○、乙○○、戊○○，亦均未上訴；惟按對於判決之一
    部上訴者，其有關係之部分，視為亦已上訴，刑事訴訟法第
    348條第2項定有明文。原判決認為上述不另為無罪諭知之有
    罪、其餘未上訴部分（即原判決事實欄一、二之附表一、二
    所示），為接續犯之實質上一罪關係，則依上開規定，檢察
    官上訴之效力，仍及於全部，故就原判決事實欄一、二之附
    表一、二部分（除漏判及訴外裁判部分外，詳後述），本院
    自得併予審理。
(二)原判決事實欄三之附表七編號1、2、3及理由欄乙之被告己○○公訴不受理部分，檢察官及被告乙○○、己○○，均未上訴，
    此部分與原判決主文諭知有罪且提起上訴部分，並無實質上
    一罪或裁判上一罪之關係，是此部分均非本院審理範圍。
二、證據能力部分：
(一)按被告之自白，非出於強暴、脅迫、利誘、詐欺、疲勞訊問
    、違法羈押或其他不正之方法，且與事實相符者，得為證據
    。刑事訴訟法第156條第1項定有明文。查被告甲○○、壬○○、
    辛○○、己○○、丁○○、子○○、丙○○、癸○○及其等之辯護人，均
    未爭執上述被告於警詢、偵訊、原審及本院審理時自白之證
    據能力（本院卷二第72、242頁；卷四第314-317頁），本院
    亦查無明顯事證顯示上開被告之自白係出於法所禁止之不正
    方法，並參酌相關證據，認上開被告之自白與事實相符者，
    有證據能力。
(二)按被告以外之人於審判外之言詞或書面陳述，除法律有規定
    者外，不得作為證據；又被告以外之人於檢察事務官、司法
    警察官或司法警察調查中所為之陳述，與審判中不符時，其
    先前之陳述具有較可信之特別情況，且為證明犯罪事實存否
    所必要者，得為證據，刑事訴訟法第159條第1項、第159條
    之2分別定有明文。又按被告以外之人於偵查中向檢察官所
    為之陳述，除顯有不可信之情況者外，得為證據，刑事訴訟
    法第159條之1第2項定有明文。經查：
　⒈被告甲○○及其辯護人均爭執證人即應召女子0000000A（狄安
    ）、104-A1（瓦蒂）、0000000A（妮雅）、0000000B（琪琪
    ）、0000000C（亞妮）、LASTRI WIDIYANTI BT WARDI（安
    蒂，起訴書誤載為「LADTRI WIDIYANTI BT WARDI」，逕予
    更正）等人，警詢中陳述之證據能力（本院卷二第29、31、
    71頁）。本院審酌上開警詢中之陳述，屬被告甲○○以外之人
    於審判外之陳述，亦無該陳述有其他較可信之特別情況，即
    無傳聞例外規定之適用，是上述證人於警詢中之陳述，於認
    定被告甲○○之犯罪事實，無證據能力。
  ⒉被告辛○○及其辯護人均爭執證人即應召女子於警詢陳述、偵
    訊證述之證據能力（HF104001《小希》、0000000B《琪琪》、00
    00000C《亞妮》除外，本院卷二第29-30頁），本院審酌上開
    警詢中之陳述，屬被告辛○○以外之人於審判外之陳述，亦無
    該陳述有其他較可信之特別情況，即無傳聞例外規定之適用
    ，是上開證人於警詢中之陳述，於認定被告辛○○之犯罪事實
    ，無證據能力。至於，其等雖爭執各該證人於偵訊時證述之
    證據能力部分，惟並未指出上開證述有何顯不可信之情況，
    且經於審理期日合法調查，是上開證人於偵查中經具結之證
    述，於認定被告辛○○之犯罪事實，有證據能力，得為本案之
    證據資料。
　⒊被告壬○○及其辯護人均爭執證人即應召女子於警詢陳述之證
    據能力（除曾到庭交互詰問者外，本院卷二第31-37頁），
    本院審酌上開警詢中之陳述，屬被告壬○○以外之人於審判外
    之陳述，亦無該陳述有其他較可信之特別情況，即無傳聞例
    外規定之適用，是上開證人於警詢中之陳述，於認定被告壬○○之犯罪事實，無證據能力。
　⒋被告庚○○及其辯護人爭執證人即應召女子HF103001（小安）
    、LASTRI WIDIYANTI BT WARDI（安蒂）、HF104001（小希
    ）、0000000B（琪琪）、104-A1（瓦蒂）於警詢陳述之證據
    能力（本院卷二第31、71頁）。本院審酌上開警詢中之陳述
    ，屬被告庚○○以外之人於審判外之陳述，亦無該陳述有其他
    較可信之特別情況，即無傳聞例外規定之適用，是上開證人
    於警詢中之陳述，於認定被告庚○○之犯罪事實，無證據能力
    。至於，其等雖爭執上開證人偵訊證述之證據能力（本院卷
    二第31頁），惟並未指出上開證述有何顯不可信之情況，且
    經於審理期日合法調查，是上開證人於偵查中經具結之證述
    ，於認定被告庚○○之犯罪事實，有證據能力，得為本案之證
    據資料。　　
(三)本判決所引用之其餘供述、非供述證據，檢察官、被告甲○○
    、壬○○、庚○○、辛○○、己○○、丁○○、子○○、丙○○、癸○○及其
    等之辯護人，均同意有證據能力（本院卷二第28-72、213-2
    42頁），且經本院於審理期日提示予當事人而為合法調查（
    本院卷四第237-316頁），本院審酌上開證據資料製作及取
    得之情況，並無違背法定程序或其他不得作為證據之情形，
    以之作為證據應屬適當，認均有證據能力。
貳、認定犯罪事實所憑證據及理由：
一、本判決所引偵查卷宗之代碼對照表，如附件。
二、上開犯罪事實，業據被告甲○○、壬○○、辛○○、己○○（原審認
    罪，上訴後認應判免訴、不受理，詳後述）、丁○○、子○○、
    丙○○、癸○○於原審、本院供認不諱（訴卷三第253頁；訴卷
    四第219-220頁；本院卷二第27-28、212頁），並有附表一
    之1、附表二之1各編號「證據」欄所示之證據資料可證，復
    有附表五、六所示之扣押物品扣案可佐。足認被告甲○○、壬○○、辛○○、己○○、丁○○、子○○、丙○○、癸○○之上開任意性之
    自白與事實相符，均可採信。
三、被告庚○○部分：
    訊據被告庚○○矢口否認有圖利容留媒介女子性交易之犯行，
    辯稱：該段期間並未參與及協助己○○從事相關行為，且己○○
    、壬○○亦均證稱其未參與本件犯罪等詞（本院卷二第27頁）
    。然查：
(一)被告己○○於104年12月28日偵訊時結證稱：我有請小哥（即
    庚○○）幫忙開車載應召小姐去看醫生等語（偵一卷第298頁
    ）；另於105年3月8日偵訊時結證稱：小哥（即庚○○）羈押
    出所後，他還是有幫我送一些應召小姐要的東西，例如停經
    藥、消炎藥、避孕藥等，去新竹的私娼寮等語（偵二卷第25
    8頁）；而被告壬○○於警詢時亦稱：庚○○是己○○的小弟，是
    己○○請來做事的等語（偵十二卷第40、41頁），足認被告庚○○並非毫無參與被告己○○之犯行。
(二)證人即附表一編號2所示之應召女子HF103001（小安）於104
    年1月16日、同年10月15日偵查中結證稱：經我辨識指認犯
    罪嫌疑人紀錄表，宏哥（即己○○）是老闆，旗下有小哥（即
    庚○○）、麥可（即壬○○）。己○○跟我說庚○○之前曾因從事賣
    淫案件而入獄，庚○○出獄前，都是壬○○發薪水，後來壬○○調
    到臺北，他的工作就改由庚○○負責，我記得我在湖口○○路00
    號工作時，就是由庚○○發薪水，庚○○每週會來工作地點發薪
    水給我，我有需要生活用品以及避孕藥、停經藥、保險套、
    私密處清潔用品等，可以跟他或己○○說，之後會由庚○○帶來
    給我們。庚○○曾跟我說不要離開性交易處所，他說己○○怕會
    因此被牽連等語（偵四卷第225、226頁；偵十七卷第245及
    反、247頁反）。
(三)證人即附表一編號3所示之應召女子104-A1（瓦蒂）於104年
    4月24日偵訊時結證稱：小哥（即庚○○）是宏哥（即己○○）
    的手下，負責處理新竹地區應召小姐所有事務，包括發薪水
    、買食物、保險套、避孕藥等。我原本在蘆洲地區工作，後
    來己○○跟我說要換地方，就由庚○○開車載我到新竹縣○○鄉○○
    路0段000號，一樣是從事性交易工作等語（偵十七卷第307
    頁反）。
(四)證人即附表一編號4所示之應召女子HF104001（小希）於104
    年6月5日、同年10月15日偵查、106年6月15日原審審理時結
    證稱：我在新竹湖口佳佳阿姨、小曼阿姨處工作時，小哥（
    即庚○○）有參與性交易工作而常過來，他負責買藥、發薪水
    、向佳佳阿姨她們收取我性交易的報酬；另外，他搭載過我
    2次去臺北看醫生，第1次是剛到小曼阿姨那裡工作時，第2
    次是我們被查獲前1週，只有他開己○○黑色汽車搭載我1人，
    我之前還有庚○○的電話號碼，因為會打電話請他幫忙買藥；
    我聽其他做比較久的小姐說宏哥（即己○○）才是老闆，而庚○○之前被抓過，但已經放出來了，他們2人是幫忙仲介小姐
    的等語（偵四卷第230、231頁；偵十七卷第330、331頁；訴
    卷三第349、350、352、353、355、356頁）。
(五)證人即附表一編號6所示之應召女子0000000B（琪琪）於104
    年9月6日偵查、106年6月22日原審審理時結證稱：我會到宏
    哥（即己○○）處工作，是朋友樂樂介紹我給Cebol（即庚○○
    ），後來在103年11月底，庚○○再開車載我去己○○臺北住處
    ，當時己○○、庚○○叫我直接上班，就由庚○○送我到蘆洲工作
    處所，之後因為我不適應，就離開該處，離開期間庚○○有打
    電話跟我聯絡，叫我搭計程車到他指定的地址，就是回到當
    初他帶我去的己○○住處，然後庚○○再帶我去新竹縣○○鄉○○路
    0段000號從事性交易3個月，每次性交易款項我都放在客廳
    ，庚○○會過來收，再交給己○○，庚○○每週會過來發薪水給我
    ，他還有把我之前在蘆洲工作的薪資交給我等語（偵四卷第
    8反、9頁；訴卷四第34、35、37、38、48、49頁）。
(六)證人即附表二編號1所示之應召女子000000000000000000000
    00000（安蒂）於104年1月23日偵訊時結證稱：Cebol（即庚○○）跟另一名印尼籍賣淫女子先開車載我到新竹新豐與曾雙
    正見面，後來我就改坐曾雙正的車，由他載我到新竹湖口○○
    路0段000號，並於隔天在該處開始從事性交易，性交易所得
    我會放在餐桌，由曾雙正或曾雙祥收取，然後每週結算一次
    ，由庚○○於每週五晚上過來發薪水給我。庚○○有跟我說過身
    體不舒服可以打給他或爸比（即己○○），我曾因下體疼痛而
    打電話給己○○，他後來叫庚○○帶我去看醫生，有時我需要東
    西時，也是由庚○○帶過來給我等語（偵十七卷第285反-286
    頁反）。
　　綜合上開應召小姐所述，均係親自且多次與被告庚○○接觸，
    應無誤認之虞，所述被告庚○○參與內容及被告己○○前述所供
    一致，所言自較被告己○○嗣後改稱被告庚○○未參與等迴護之
    詞為可信；此外，並有入出國及移民署專勤事務第一大隊新
    竹專勤隊指認犯罪嫌疑人紀錄表暨指認相片對照表、被告指
    認照片暨指認照片姓名對照表各1份、記載「庚○○為『宏哥』
    集團成員，負責新竹縣湖口鄉地區賣淫地點結算賣淫小姐薪
    資以及發放停經藥、止痛藥、避孕藥及清潔下體藥水工作」
    、「庚○○為『宏哥』手下，負責在每周二的晚上10至11時，將
    當週性交易的所得交付給我，有時候會幫我買藥或其他生活
    用品」、「庚○○為應召站成員」等情之新北市政府警察局蘆
    洲分局指認相片對照表、犯嫌指認照片各1份、指認犯罪嫌
    疑人紀錄表4份可佐（偵十二卷第185-187、244、275-278頁
    ；偵十三卷第4-7、19-21、38、45-49頁；訴卷三第366-368
    頁），足見被告庚○○所辯並非可採，其有參與上述容留媒介
    女子性交易以營利之行為，殆無疑義。
四、從而，本案事證明確，被告甲○○、壬○○、庚○○、辛○○、己○○、丁○○、子○○、丙○○、癸○○之犯行，均堪認定，俱應依法論科。
叁、論罪部分：
一、罪名：
(一)按刑法第231條之1所謂強暴、脅迫、恐嚇、其他違反本人意
    願之方法等概念，與刑法第221條及同法第224條之罪相同，
    其中關於「其他違反本人意願之方法」，所稱其他「違反其
    意願之方法」，係指該條所列舉之強暴、脅迫、恐嚇、催眠
    術以外，其他一切違反被害人意願之方法，妨害被害人之意
    思自由者而言（最高法院97年度第5次刑事庭會議決議參照
    ）；本案並無從認定被告甲○○、壬○○、庚○○、辛○○、己○○、
    丁○○、子○○、丙○○、癸○○，有以強暴、脅迫、恐嚇等違反本
    人意願之強迫方式，使附表一各編號所示之應召女子為性交
    行為以營利（詳見理由欄肆「不另為無罪諭知部分」之說明
    ），是核上述被告所為：
　⒈被告甲○○，犯罪事實一之附表一編號1、3、5至7；附表二編
    號2至8、11、12、14至17所示（共18罪），各係犯刑法第23
    1條第1項之圖利容留性交罪。
　⒉被告壬○○，犯罪事實一之附表一編號1至3、5至7所示（共6罪
    ），各係犯刑法第231條第1項之圖利容留性交罪。
　⒊被告庚○○，犯罪事實一之附表一編號2至4、6；附表二編號1
    所示（共5罪），各係犯刑法第231條第1項之圖利容留性交
    罪。
　⒋被告辛○○，犯罪事實一之附表一編號1、3、5至7；附表二編
    號2至8、11、12、14至17所示（共18罪），各係犯刑法第23
    1條第1項之圖利容留性交罪。
　⒌被告己○○，犯罪事實一之附表一編號1、2、4、6所示（共4罪
    ），各係犯刑法第231條第1項之圖利容留性交罪。
  ⒍被告丁○○，犯罪事實一之附表一編號3、5至7；附表二編號2
    至5、11、12、14至17所示（共14罪），各係犯刑法第231條
    第1項之圖利容留性交罪。
　⒎被告子○○，犯罪事實一之附表一編號5至7；附表二編號2至5
    、7、8、11、12、14至17所示（共15罪），各係犯刑法第23
    1條第1項之圖利容留性交罪。
　⒏被告丙○○，犯罪事實一之附表一編號1、3、5至7所示（共5罪
    ），各係犯刑法第231條第1項之圖利容留性交罪。
　⒐被告癸○○，犯罪事實一之附表一編號1、3所示（共2罪），各
    係犯刑法第231條第1項之圖利容留性交罪。
(二)公訴意旨認被告甲○○、壬○○、庚○○、辛○○、己○○、丁○○、子
    ○○、丙○○、癸○○就附表一各編號所示部分，均係犯刑法第23
    1條之1第1項之意圖營利以恐嚇、監控方法使女子與他人為
    性交行為罪，容有誤會，惟因起訴之基本事實相同，爰變更
    起訴法條。
二、罪數：
(一)所謂接續犯，係指基於單一之犯意，以數個舉動接續進行，
    而侵害同一法益，在時間及空間上有密切關係，依一般社會
    健全觀念，難以強行分開，在刑法評價上，以視為數個舉動
    之接續實行，合為包括之一行為予以評價較為合理，於此情
    形，始得依接續犯關係論以包括一罪，否則仍應依其犯罪具
    體情節，分別依想像競合犯關係從一重處斷，或依數罪併罰
    之例予以分論併罰。又刑法於95年7月1日修正施行，將裁判
    上一罪之連續犯及實質上一罪之常業犯規定予以刪除，回歸
    一罪一罰，以貫徹刑罰公平原則。但為避免流於嚴苛，對於
    原可單獨成罪之多數行為，苟依社會通念認為予以單純一罪
    評價，始符合刑罰公平原則者，則僅總括論以一罪；然其範
    圍並非毫無限制，仍須與修法目的相契合。而所謂「集合犯
    」，係指犯罪構成要件之行為，依其犯罪本質、目的或社會
    常態觀之，通常具有反覆或繼續之特性，此等反覆或繼續實
    行之行為，在自然意義上雖係數行為，但依社會通念應僅為
    一總括之評價，法律乃將之規定為一獨立之犯罪類型而為包
    括一罪。故是否為「集合犯」，在客觀上應斟酌其法律規定
    之本來意涵、實現該犯罪目的之必要手段、社會生活經驗中
    該犯罪實行常態及社會通念；而在主觀上則應視其是否出於
    行為人之一次決意，並秉持刑罰公平原則加以判斷。因95年
    7月1日修正施行前，刑法第231條第2項為常業犯之規定，故
    數次犯刑法第231條第1項之罪，在本質上為各自獨立評價之
    數罪，否則即無特別制定常業犯規定之必要。是以刑法第23
    1條第1項之圖利媒介性交或猥褻行為罪，本非法定總括評價
    之集合犯。況刑法修正公布後已刪除第56條連續犯之規定，
    並因配合此修正，同時刪除原刑法第231條第2項常業犯之規
    定，其立法目的即係將本應各自獨立評價之數罪，回歸本來
    就應賦予複數法律效果之原貌。因此，行為人在刑法修正施
    行後之多次圖利容留性交或猥褻犯行，自應按其實際行為次
    數，一罪一罰（最高法院109年度台上字第459號、108年度
    台上字第1229號判決意旨參照）。
(二)被告甲○○、壬○○、庚○○、辛○○、己○○、丁○○、子○○、丙○○、
    癸○○，意圖使女子與他人為性交行為而媒介之低度行為，應
    為容留之高度行為所吸收，不另論罪。附表一、二各編號所
    示「同一應召女子」，從事性交易時間內，「行為人」欄所
    示各被告多次圖利容留各該「同一應召女子」性交之犯行，
    各係於密接時間內，本於單一決意所為，各行為之獨立性極
    為薄弱，依一般社會通念難以強行分開，應視為數個舉動之
    接續施行，僅各論以一罪。
(三)上開被告等人所犯刑法第231條第1項之罪，難認立法者於制
    定法律時，已預定該犯罪之本質，當然涵蓋多數反覆實行之
    媒介行為在內，且該被告等人容留附表一、二各編號所示「
    不同應召女子」為性交行為，容留對象有別、侵害法益不同
    ，時空尚可明顯區隔，在刑法評價上各具獨立性，並非一個
    行為之接續動作，依社會通念難認係出於1次犯意之決定，
    顯係基於各別之犯意而為，應予分論併罰。上述被告等就附
    表一、二各編號所示犯行間，犯意各別，行為互殊，應分論
    併罰。公訴意旨認上述被告就附表二各編號所示數次犯行，
    應論以接續犯一罪（見起訴書第75頁），不無誤解。
三、共犯關係：
　　本案圖利媒介、容留成年女子性交之犯罪型態，係由多人縝
    密分工方能完成之犯罪，故應召站成員彼此間雖因分工不同
    而未必均認識或確知彼此參與分工細節，然既參與該應召站
    全部犯罪計畫之一部分行為，相互利用其一部行為，以共同
    達成媒介、容留各成年女子與男子為性交行為之犯罪目的，
    未逾越合同意思之範圍，從而，自均應對其參與期間所發生
    各犯罪事實，共負其責，如附表一、二各編號「行為人」欄
    所示之各被告間，分別有犯意聯絡及行為分擔，各為共同正
    犯。
四、刑之加重：
　　被告甲○○前因妨害風化案件，經臺灣臺北地方法院以100年
    度訴字第188號判處有期徒刑8月，嗣先後經本院以100年度
    上訴字第2340號、最高法院以100年度台上字第6744號駁回
    上訴確定，於101年9月26日縮刑期滿執行完畢（本院卷一第
    372-373頁）；被告庚○○前因妨害風化案件，經本院以103年
    度上訴字第1703號判處有期徒刑5月確定，於103年11月4日
    易科罰金執行完畢（本院卷一第417頁），有被告甲○○、庚○○之前案紀錄表在卷足憑，其2人於受徒刑執行完畢後，5年
    以內故意再犯本案均為有期徒刑以上之各罪（被告甲○○：附
    表一編號1、3、5至7；附表二編號2至8、11、12、14至17；
    被告庚○○：附表一編號3、4、6；編號二編號1），俱為累犯
    。爰依司法院釋字第775號解釋意旨，審酌被告甲○○、庚○○
    上述前案之犯罪類型、執行完畢日距本案犯罪時間、前案與
    本案之罪質、惡性程度及刑罰反應力等一切情狀，認加重本
    案各罪之法定最低本刑，仍與其等行為之罪責相當，爰依刑
    法第47條第1項規定，各加重其刑。
肆、不另為無罪諭知部分：
    公訴意旨另以：被告甲○○、壬○○、庚○○、辛○○、己○○、丁○○
    、子○○、丙○○、癸○○均明知如附表一所示代號0000000A（狄
    安）等7名應召女子，係以監護工等名義、經行政院勞動部
    許可入境臺灣工作，嗣因故逃逸而遭撤銷聘僱許可，亟需工
    作賺取金錢以維持生活，且因非法居留、語言不通，處於孤
    立無援、客觀上難以求助之弱勢處境，竟基於意圖營利而利
    用他人不能、不知或難以求助處境，並以強暴、脅迫、恐嚇
    等其他違反本人意願等強迫方式，使人從事性交易之犯意聯
    絡，以在套房裝設監視器，並反鎖房門、大門，使上述女子
    不得自由進出，只能由上述被告代為購買所需物品，且隨時
    有人在門外負責看管監控，又令上述女子每日工作12小時無
    休假，僅生理期得休息，惟仍常被迫服藥繼續接客，復以兇
    惡口吻逼使持續上班，並不時恫稱「外面警察很多，出去會
    被抓」、「如果不願意做，要叫警察來抓妳」等語；使上開
    印尼籍女子憚於其為逃逸外勞身分，且處於孤立無援之窘境
    ，不得已就範。且「愛瑪仕應召站」每次性交易，各該女子
    每次僅能分得800元至1,000元，所得遠低於本國籍、大陸籍
    、澳門籍女子。因認被告甲○○、壬○○、庚○○、辛○○、己○○、
    丁○○、子○○、丙○○、癸○○此部分所為，另涉犯人口販運防制
    法第31條第1項之意圖營利而利用他人不能或難以求助之處
    境使人從事性交易罪嫌等語。
一、按犯罪事實應依證據認定之，無證據不得認定犯罪事實；不
    能證明被告犯罪者，應諭知無罪之判決，刑事訴訟法第154
    條第2項、第301條第1項分別定有明文。而告訴人之告訴，
    係以使被告受刑事訴追為目的，是其陳述是否與事實相符，
    仍應調查其他證據以資審認。又人口販運防制法所稱利用他
    人不能、不知或難以求助之處境，指人口販運加害人利用被
    害人非法入境、非法居留、身處異鄉、語言不通，或其他相
    當情形之弱勢處境（人口販運防制法施行細則第6條規定參
    照）。是除被害人在客觀上必須有弱勢處境之外，其弱勢處
    境亦必與其非法入境、非法居留、身處異鄉、語言不通，或
    其他相當情形有所關聯性，亦即二者具有因果關係，而加害
    人明知猶利用此種被害人之弱勢處境，即以此種心理強制手
    段，迫使其在為是否從事性交易之決定時，違反其意願，始
    克當之。
二、公訴意旨認被告甲○○、壬○○、庚○○、辛○○、己○○、丁○○、子
    ○○、丙○○、癸○○涉有前述犯行，無非係以證人即附表一各編
    號所示0000000A（狄安）、HF103001（小安）、104-A1（瓦
    蒂）、HF104001（小希）、0000000A（妮雅）、0000000B（
    琪琪）、0000000C（亞妮）等外籍應召女子之指證，為其論
    據。惟上述被告均堅詞否認此部分犯行，皆辯稱：所有小姐
    都是自願，可自由出入、對外通聯，沒有任何恐嚇、監控、
    違反意願或利用小姐弱勢地位以使其從事性交易之行為等語
    。按性交易乃出賣自己身體以換取金錢之行為，常被與傷風
    敗俗、好逸惡勞等負面評價連結，一旦公諸於眾，既有損自
    己名譽，亦足令家人蒙羞；故一般而言，性工作者如非因經
    濟困窘或其他不得已情事，衡情應無自願從事此行業之可能
    ，此情於我國人民或外籍人士皆然。從而，就上述被告是否
    涉有此一犯行，自應探求其等客觀上有無使用強暴、脅迫、
    恐嚇、監控、藥劑或其他違反意願之方法，或是否有利用弱
    勢處境造成心理強制，迫使應召女子違反意願從事性交易，
    要不得僅因應召女子陳述係迫於生活不得已勉強為之，或因
    擔心遭裁罰而形塑遭迫害之情境，即在無補強證據之情況下
    ，逕對上述被告論以前揭重罪。
三、關於附表一編號1所示應召女子0000000A（狄安），與被告
    壬○○、己○○、甲○○、辛○○、丙○○、癸○○部分（被告丁○○、子
    ○○有罪部分，原判決漏判，被告庚○○則未經起訴，原判決仍
    判處罪刑、不另為無罪之諭知，詳後述）：
(一)告訴人即應召女子狄安於警詢時雖指訴：宏哥（己○○）都會
    罵我說：不要亂跑，外面有很多警察，出去會被抓，我工作
    的地方，我自己沒有鑰匙，自己不能出去，應召站的人丙○○
    會在樓下看管云云（偵十二卷第218、221頁）；偵訊時則證
    稱：我在西門町旅館從事賣淫工作時，都不能出去，是麥可
    （壬○○）跟我說的，宏哥（己○○）、力哥（辛○○）、麥可（
    壬○○）、阿堂（丙○○）、阿徹（癸○○）都有恐嚇我不可外出
    ，說外面有很多警察云云（偵一卷第389、391頁）。然查，
    證人即應召女子狄安於103年10月8日警詢時則指稱：以前宏
    哥（己○○）的小姐雅雅，也跟我一樣是印尼逃跑的，她打電
    話跟我說有沒有想要工作，之後宏哥就打電話給我，說要不
    要做性交易的工作，我考慮了1個星期，宏哥每天都打電話
    給我說：在這裡做性交易工作很安全，不用怕被警察抓，錢
    也賺得很多，我之後答應了……因為薪水計算方式，我向公司
    反應，公司的人跟我說：你可以不要上班啊，去新竹湖口○○
    路做啊，那裡警察很多，你去給警察抓啊，我後來打電話告
    訴宏哥，宏哥就跟我說忍耐一下，他會再跟公司說等語（偵
    十二卷第217-218頁）；另於同年11月20日偵查時證稱：我
    來臺灣4年了，來臺灣是照顧老人家，照顧2個月我就逃跑。
    我印尼籍朋友在宏哥（己○○）的應召站做性交易，花名叫YA
    YA，她也是逃逸外勞，是她介紹我認識宏哥，宏哥打電話問
    我要不要做性交易，我考慮1週，期間宏哥每天都打電話跟
    我說，這裡做性交易很安全，不用怕被警察抓，可以賺很多
    錢，我就答應等語（偵十七卷第147頁及反），足見應召女
    子狄安在進入被告己○○之應召站工作前，已有居住處及聯絡
    方式，並與朋友有聯繫往來，且有相當經濟力，足以支持其
    考慮是否接受該工作，絕非毫無經濟能力、孤立無援之人；
    此與甫經人蛇集團引進非法來臺之人，處於人地不熟、經濟
    困窘，且無求援管道，客觀上有不能、不知或難以求助之弱
    勢情形，迥然有異；更可見其於應允前即清楚知悉係從事性
    交易工作，考慮1週後，始決定從事性交易，就其為性交易
    之決定時，難認有何受強暴脅迫或身處弱勢致違反意願從事
    性交易之情事。
(二)關於應召女子狄安在萬華旅館及蘆洲套房工作期間部分，證
    人狄安於103年11月20日、104年4月24日、同年10月15日、1
    05年1月18日偵查時證稱：在萬華旅館及蘆洲套房工作期間
    ，護照是我自己保管，有客人時，我可以打開房門讓客人進
    來，所以房門是沒有反鎖，我也有手機可以打給朋友，也會
    打電話給己○○、壬○○、辛○○，在從萬華換到蘆洲工作前一天
    ，我還有用手機以Google定位傳我所在處給男友；另外，如
    果我想外出，我會打電話給己○○；當經期來時，己○○會叫我
    吃停經藥繼續接客，我如果不願意，他就會讓我休息幾天，
    但我常偷懶不想接客所以騙說經期到了，也常騙壬○○我下體
    痛，他就會載我去看醫生等語（偵一卷第389-391頁；偵四
    卷第220、221頁；偵十七卷第148、310頁反），核與被告甲○○、辛○○、丙○○、癸○○、己○○、壬○○均稱房門未上鎖等情相
    符，而堪採信。以上足見應召女子狄安在工作期間均自行持
    有護照、手機，能與男友、外界聯絡，而被告己○○、壬○○、
    辛○○均知悉上開情事，猶容任之，且工作地點房門沒鎖，應
    召女子0000000A（狄安）亦有外出機會，並無遭強迫必須於
    經期繼續工作，實無陷於不能、不知或難以求助之處境，亦
    無受強迫從事性交易之情事。雖應召女子狄安前稱被告己○○
    、壬○○、辛○○、丙○○、癸○○會要求其不要亂跑，否則會被抓
    云云；然其等所從事者，原本即屬非法之工作，而狄安又為
    印尼籍女子，外貌明顯與國人不同，若在外遊蕩極易遭懷疑
    為逃逸外勞而受盤查，將升高上述被告等犯罪行為經查獲之
    可能性，上述被告對於上述情事，自然會極力防止，因而會
    如此告知狄安，甚至以較差之口氣，亦屬常情，應僅屬警告
    之成分，難謂此即係施以恐嚇，更難謂係以此強迫其從事性
    交易；而狄安對外聯繫管道既未受限制，也有機會外出，已
    如前述，則縱使上述被告如此告知，衡情亦不致使狄安因此
    即陷於不能、不知或難以求助之處境。況由狄安於105年1月
    18日偵查時所證，即稱：有次壬○○遲發薪水2週，我生氣打
    給辛○○，說我要走了，辛○○說不要，後來己○○就過來蘆洲套
    房墊付薪水給我等語（偵一卷第390頁），可知狄安對於是
    否繼續從事性交易係有決定權，被告己○○、辛○○對於應召女
    子狄安聲稱要離開，亦是極力安撫，益證應召女子狄安之所
    以從事性交易，確係出於自由意思之決定，並無受外力強迫
    或處於不能、不知、難以求助之處境。
四、關於附表一編號2所示應召女子HF103001（小安）與被告己○○、庚○○、壬○○部分：
(一)應召女子小安於106年1月16日偵訊時雖證稱：我不是自願從
    事性交易的，去己○○應召站工作是同鄉「小愛」介紹的，後
    來由己○○到林口我男友宿舍來接我，我以為是做KTV工作，
    可是到了臺北西門町某公寓2樓，己○○透過電話說是要賣淫
    ，另一個打電話招攬客人的女子也這樣說，但我說不肯做，
    那個女子就逼我說，已經到這裡不可能再出去了，一定要工
    作，所以我不得已只好從事賣淫工作，雖然我不知道要如何
    做，但那個女生有教我；此外，己○○、庚○○也說你已經來了
    ，就必須配合，如果不願意，就叫警察抓我，我只好配合；
    工作期間經期來時只能休息3天，之後會被強迫吃停經藥繼
    續接客；另外，我不敢跑掉，是因為己○○說他會找到我，我
    曾經跑過2次，都被己○○帶回來，有次還說如果我不跟他回
    去，就要將賣淫之事告訴我男友云云（偵十七卷第244反-24
    7頁）。
(二)然其於103年11月5日、104年1月5日警詢、104年1月16日偵
    查時另自承：我對宏哥（己○○）等人感到很生氣，因為他們
    會亂扣我賣淫薪水，我有被剝削的感覺，而且我被專勤隊查
    獲後，有打電話給己○○，告知被抓並拜託他把我的東西返還
    ，可是他說我不是上班時而是在外面被抓，不關他的事，之
    後我再打電話給他，他就不接聽了等語（偵十三卷第24、35
    頁；偵十七卷第246頁），可見小安對於被告己○○等多有怨
    懟，則其所言是否屬實而無渲染、誇大，已非無疑。且小安
    前開所謂首次被騙賣淫時，已來臺工作1年餘，能以中文溝
    通，並與男友同住於林口宿舍，且有隨身電話可對外聯繫等
    情，業據其證述明確（偵十七卷第244反-245頁；偵十三卷
    第10-11、23頁；偵十七卷第245頁），顯見其當時並非毫無
    經濟能力之人，亦非無處容身孤立無援之人，則在遭受其所
    述前開誤認工作內容情狀時，若真心不願意從事性交易，當
    可堅決拒絕，伺機聯絡男友或友人到場，且審酌容留媒介性
    交易係屬犯罪行為，該媒介容留之人，亦無寧願為警查獲也
    不讓小安離去之可能，惟小安卻捨此不為，不但留下甚至學
    習如何為性交易，實屬匪夷所思。且當時小安甫與被告己○○
    等相識，關於小安之交友圈、住居所、活動範圍等自無法完
    全清楚瞭解、掌控，則小安怎可能認為拒絕離去必然會遭被
    告己○○、庚○○得知所在而報警查緝？進而畏懼其等所稱「不
    配合則報警」之言？況小安亦知被告己○○等從事者係犯罪行
    為，理應擔心遭警查緝獲罪，此由其於104年1月16日偵查中
    證稱：己○○怕我們被警察抓的話，他會被牽連等語（偵十七
    卷第245頁反）可知，則被告己○○如何有僅為小安1人而冒遭
    查獲全部犯行之可能，以上均足證小安關於其並非自願從事
    性交易之所述，核與常情不符，難以盡信。
(三)而所謂經期只能休息3天，之後被迫吃停經藥部分，小安僅
    稱：如果不吃停經藥，他會說妳們來這邊就是要吃這些藥，
    並且會監督我們當場把藥吃下去等語；然此有可能僅係應召
    站因性交易工作內容特殊，始對旗下小姐做出之要求，加以
    小安並未敘及其是否曾拒絕，而被告己○○等仍採取任何違反
    意願之手段，反而曾證稱：如果一直接客，腳很酸痛，沒有
    辦法做愛，他們會讓我休息半天或1天等語（偵十三卷第15
    頁），自無以認定被告己○○等明知小安不願意而仍強迫其服
    藥，更遑論僅依此認定被告己○○有以違反意願手段逼迫小安
    為性交易。
(四)至於所謂曾離開但兩度被帶回部分，小安僅稱：103年年初
    我趁月經來休假可外出時，搭與應召站配合，固定載小姐，
    司機叫阿貴的計程車到同鄉姐姐家後就不回去，應召站一直
    打電話，我都不理他們，後來己○○透過其他同鄉得知同鄉姐
    姐住處，就開車來把我帶回去。另一次我跑到男友林口住處
    己○○也有找到我，我不知道他是如何找到的，可能期間我曾
    碰到應召站小姐，小姐告訴他的，沒多久己○○就打電話問我
    要不要回去，我回答不要，他就說知道我在哪會來抓我，有
    一天我男友不在，我到樓下買便當，看見己○○在樓下等我，
    並說如果我不回去，就要將賣淫之事告訴我男友。我男友是
    越南逃逸外勞，雖然我已從事賣淫工作1年多，但我跟他說
    我是做KTV工作云云（偵十三卷第15頁；偵十七卷第245頁）
    。然關於第1次部分，小安並未敘及被告己○○是否有使用任
    何違反其意願之手段，自無從為不利被告己○○等之認定；而
    第2次部分，被告己○○既係透過應召站其他小姐始知悉小安
    所在，且該次又未與小安男友碰面，顯然不知其男友係何人
    ，如何能將賣淫之事告知小安之男友？另小安已從事性交易
    工作1年餘，期間除經期休息3天外，均身處在應召站，工作
    時間、性質特殊，與KTV工作顯然不同，則其男友豈可能不
    知？以上均顯然有疑，復無其他證據足資佐憑，自難信為真
    實。
(五)另觀諸小安歷經警偵訊有關「老闆是否以強暴、脅迫、藥劑
    、毒品或其他不正的方法，使妳從事性交易工作？」之詢問
    時，僅稱：己○○會要求庚○○給我們吃停經藥、避孕藥、止痛
    藥等語（偵十三卷第14頁），及有關「你工作期間常拒絕接
    客，拒絕後，己○○他們會強迫你？」之詢問時，僅稱：己○○
    沒在工作地點，他不知道，但媽媽桑會逼我，但我不肯，媽
    媽桑會打電話給己○○，己○○就會打電話給我說「你已經進來
    工作了，盡量去服務客人，不要讓媽媽桑生氣」等語（偵十
    七卷第247頁），足見小安對於「被告己○○等之是否有使用
    違反其意願方式逼迫其從事性交易」之具體詢問，並無相關
    之指訴，自難認被告己○○、庚○○有使用違反意願之方法使小
    安與他人為性交之行為。又小安自承：我於101年10月31日
    來臺工作，102年11月初到己○○的應召站並工作約1年，在應
    召站工作期間，我有2支手機，其中1支是己○○給我，供作與
    他、庚○○聯繫所用，我跟他們是用中文溝通。如果要出去買
    東西時要先報備，還有月經來時可以放假3天到外面活動找
    朋友，我會去找我男友，另外己○○有帶我去新竹湖口髮廊做
    過頭髮，也曾帶我去臺北看過3次醫生。工作處所門口無人
    監控，但警察常常來臨檢，那時候，會有人帶我們離開，隔
    天早上再帶我們回來等情（偵四卷第226頁；偵十三卷第11
    、12、15、23、26、29、33頁；偵十七卷第245頁），且有
    內政部移民署外人居留資料查詢明細內容1份可考（偵十七
    卷第197頁反），並曾稱：希望警察可以去抓住○○○區○○路00
    號0樓及0樓的非法仲介，她也是逃跑8年的印尼籍外勞，綽
    號叫做ARI，專門在幫逃跑的印尼籍勞工找工作等語（偵十
    三卷第17、18頁），足見其能以中文溝通，於應召站工作期
    間人身自由並未受到剝奪，可與外界、友人接觸，對外聯繫
    亦未受阻，並知悉其他仲介逃逸外勞工作管道，而於進入應
    召站前已來台合法工作1年餘，並與男友同住於林口宿舍等
    情，則如前述，足認小安在進入被告己○○應召站前，已有相
    當經濟能力及朋友支援系統，而非經濟窘迫、孤立無援之人
    ；其或許出於金錢、居留考量不得已從事性交易工作，並不
    滿應召站工作條件，惟在該處工作仍屬其自由意思決定之結
    果，與其他性工作者選擇從事性交易工作然深感無奈之情並
    無二致，自不得據此評價其當時處於不能、不知或難以求助
    之弱勢處境。從而，小安在應召站期間從事性交易，確係出
    於自由意思之決定，並無受外力強迫或處於不能、不知、難
    以求助之處境，堪以認定。
五、關於附表一編號3所示應召女子104-A1（瓦蒂）與被告甲○○
    、辛○○、壬○○、丙○○、癸○○、丁○○、庚○○部分（被告子○○、
    乙○○、戊○○部分，原判決漏判，詳後述）：
(一)應召女子瓦蒂於偵訊時雖證稱：我不是自願從事性交易的，
    在新竹應召站時是黃渟香負責看管我，我不能自由外出，在
    蘆洲時則是由丙○○、癸○○、戊○○等控制我，該處是由外面將
    門鎖起來，性交易結束經我打電話告知，丙○○等人才從外面
    將門打開。黃渟香、庚○○、丙○○、癸○○、戊○○等人都有以言
    語恐嚇我，使我從事性交易云云。惟瓦蒂嗣於104年4月24日
    偵查時改稱：黃渟香、庚○○、丙○○、癸○○、戊○○、壬○○都沒
    有恐嚇過我等語（偵十七卷第307頁及反）；復於104年7月2
    7日偵查中改稱：在新竹應召站期間，跟我一起被查獲稱「
    利利」的應召女子想去美髮院弄頭髮，就找我陪她去，她先
    帶我去阿佑家，再去美髮院，後來有遇到己○○，他也來做頭
    髮的地方並且有看到我，也沒說什麼。當天出門我沒有問過
    黃渟香，黃渟香跟她兒子不會限制我，沒叫我不能外出，我
    也可以自由使用電話。另外，性交易完畢後，客人可以自行
    開門離去等語（訴卷四第328頁），核與被告辛○○、丙○○、
    癸○○、壬○○、共犯己○○供稱並未以違反意願手段使其為性交
    易，亦未限制其自由等語相符，堪信為真。至於瓦蒂指訴稱
    在蘆洲遭反鎖控制，性交易結束後須丙○○等人從外面開鎖云
    云；查媒介容留性交易雖屬犯罪行為，然男客若欲尋找交易
    對象並非難事，實無需冒著人身自由受限制，甚至意外發生
    亦無法及時離開之風險，願意被反鎖於性交易處所內之可能
    ，足見瓦蒂上開所述顯與常情有違，已甚有可疑；又觀諸其
    從事性交易之處所，即新北市○○區○○街000號0樓套房大門、
    樓梯間、同址1樓處照片共4張（偵十七卷第299、300頁），
    可知該處套房大門並無法自外反鎖，另樓梯間狹窄，1樓為
    服飾店，實無處所供丙○○、癸○○落腳、等候，以控制瓦蒂及
    等待性交易完成，足見瓦蒂上開所指，係與事實不符。況瓦
    蒂在接受有關「黃渟香跟你所指稱的綽號哥哥及小哥是如何
    以言語恐嚇你？」之詢問時，均未能回答（偵十二卷第255
    頁），歷經偵查全程，亦未曾具體指訴黃渟香、庚○○、壬○○
    、辛○○、丙○○、癸○○有為如何恐嚇之言詞，或違反其意願之
    強迫行為；且共犯己○○關於此部分犯行，亦經臺灣新竹地方
    法院以105年度訴字第23號判決認定犯罪嫌疑不足，此有該
    判決1份在卷可參（訴卷四第314-344頁），可見瓦蒂指稱其
    並非自願從事性交易云云，即非可採。
(二)查瓦蒂係於102年2月18日自印尼入境來臺，在臺北市內湖區
    從事監護工工作，實際為照顧小孩約1年半，嗣於103年8月
    逃逸，之後曾在臺北市士林區擔任照顧老人工作為期月餘，
    再進入本案應召站工作等情，業據其於偵查中證述明確，並
    有內政部移民署外人居留資料查詢明細內容1份可按（偵十
    七卷第306頁；偵一卷第378頁）；由上可知，瓦蒂係依合法
    管道入境來臺，嗣後選擇自合法雇主處逃逸，迄至本案查獲
    時已來臺近2年，而進入本案應召站工作前已來臺1年半，而
    有相當時間，並曾以逃逸外勞身分覓得照顧老人之工作，顯
    見已有相當之經濟能力，對於我國生活環境、社會文化、大
    臺北地區之地理環境應有相當程度之瞭解，當知有何之求助
    管道。另其於104年1月14日、同年2月2日警詢時證稱：我的
    居留證在我身上，護照則在原雇主那。應召站賣淫所得，我
    是透過同樣在應召站之印尼籍女子安娜，幫我轉帳到印尼我
    父親的銀行帳戶裡，共轉帳了2次等語（訴卷二第288頁），
    可見瓦蒂於應召站工作期間，經濟無虞，甚至可匯錢回印尼
    ；且曾隨同「利利」外出，並持有行動電話，行動自由、對
    外聯繫均未受拘束、監控等節，業如前述，不乏對外求助之
    機會與管道，然其仍持續於應召站工作至查獲時止，堪認係
    出於自由意思之決定，亦無何因非法居留而陷於不能、不知
    或難以求助之處境，係屬無疑。
六、關於附表一編號4所示應召女子HF104001（小希）與被告己○○、庚○○部分：
(一)小希雖於偵訊時證稱：我不是自願從事性交易的，是103年1
    1月底印尼籍朋友Tina打電話問我要不要上班，我回答好啊
    ，當天晚上，Tina跟阿宏（己○○）就開車載我去應召站，Ti
    na也在該處上班，直到去那裡後我才知道是要從事性交易，
    她恐嚇我若不做就要報警把我抓回印尼；我被關在裡面，沒
    有行動自由，無法出門，不能打電話，也不知如何報警，還
    逼我接客，若拒絕接客，黃渟香、劉佳鑫會一直催促我，並
    大聲罵我，另外被告己○○也會恐嚇我要報警云云（偵十七卷
    第329-331反）。
(二)然小希於104年6月3日警詢、104年6月5日、同年10月15日偵
    查、106年6月15日原審審理時已證稱：在第一個應召站，我
    的房間沒被上鎖，但是黃渟香、Tina跟我說不可以出去，因
    為不被允許，所以我沒有出去過，而且我也不知道應召站在
    哪裡，平常要去哪都是他們接送；但我在那都沒有行動自由
    ，連玩平板也會被罵，還要求我們要一直看監視螢幕是否有
    客人上門；又該處只有黃渟香、劉佳鑫在，他們沒有監控、
    恐嚇我，或以強暴、脅迫、藥劑、毒品或其他不正的方法，
    使我從事性交易工作；期間我都自行保管護照，並有兩支行
    動電話，1支工作用，拿來與應召集團成員聯繫，另1支以我
    自己名義申請，用來玩臉書、遊戲、打電話，在那邊吃的東
    西要自己打電話訂購等語（偵四卷第231頁；偵十二卷第296
    -298頁；偵十七卷第330頁及反；訴卷三第343、344頁）。
    則由其所述可知，案外人黃渟香等容許小希自行保管護照、
    持有手機，得以手機、臉書與外界聯繫，且未加監控，衡情
    並無以監控或限制行動自由方式強迫小希為性交行為之意；
    故小希首揭指訴謂黃渟香等有限制其外出、在拒絕接客時責
    罵等情，充其量僅屬於其等管理應召站之方式，即盡力避免
    外表與國人明顯不同之印尼籍女子在外遊蕩，致增加為警察
    查緝而受牽連之機率，以及希望小希盡量工作增加其等收益
    下所做之要求；雖屬於對小希自由之限制，及造成其心理上
    之壓力，然強度仍與犯罪行為有間，亦未以此壓迫小希違反
    意願從事性交易；此由小希稱警員曾到黃渟香應召站處查緝
    ，然其跑到樹林躲避，因而未被查獲，之後再繼續回該處從
    事性交易等情（偵十二卷第292頁；偵十七卷第330頁反）可
    證。
(三)另關於為何會進入應召站從事性交易工作，小希初於104年6
    月3日警詢時稱：Tina教我化妝，幫我買衣服，叫我要接客
    ，我不知道要做什麼，後來客人來了，就帶我去房間，我不
    敢反抗，因為Tina說如果逃跑就會報警，叫警察來抓我云云
    （偵十二卷第293頁），嗣於隔2日之偵訊時則稱：到應召站
    後，Tina說等一下進房間裡面有1個男客，工作是要服務他
    ，我就說不要，Tina說不行一定要，還罵我已經有客人叫我
    進去了，在這裡就是要工作云云（偵十七卷第329頁反），
    其所述前後有所不同，真實性已有可疑。且小希於104年5月
    20日、同年6月3日警詢時稱：我是100年10月6日來臺從事監
    護工工作，之前也曾來過臺灣，能以中文溝通；這次有跟仲
    介說不想照顧小孩，結果來臺灣還是要照顧小孩，又要到店
    裡幫忙，所以才在101年3月16日逃跑；逃逸期間，有很多仲
    介包括臺灣人曾幫我介紹照顧老人等工作等語（偵十二卷第
    282、291、292、294頁）；由上可知，小希既然有不想從事
    之工作類型，尚且因此逃逸，又不乏工作管道，豈有不問清
    楚工作內容，即答應要做，進而與Tina相約前往未知地點工
    作之可能？又媒介容留性交易本屬違法之犯罪行為，應召站
    業者對警察避之唯恐不及，且與被告己○○有關之應召女子、
    應召集團成員眾多，另黃渟香旗下尚有其他7名應召小姐（
    偵十二卷第297頁），其等怎有主動報警，甘冒被小希供出
    後一併查緝之可能？而小希能以中文溝通，為2度來臺工作
    者，且進入應召站前已來臺3年餘，並以逃逸外勞身分工作
    、生活已2年8月等情，業如前述；是其對我國國情、生活環
    境、習慣、狀態應屬熟悉，並已累積相當經濟力，雖屬逃逸
    外勞，卻知悉諸多非法工作管道，實與甫經人蛇集團引進非
    法來臺之人，處於人地不熟、經濟困窘，且無求援管道者迥
    異，而無身處弱勢處境之情形，豈可能不知如何報警？又怎
    有相信被告己○○等有能力查知其藏匿處所，及報警後尚能置
    身事外不遭其舉發之可能？且其於原審審理時證稱：Tina介
    紹工作當時，我是與男友同住，一直到被查獲時彼此還是男
    女朋友關係，也一直有聯絡，去過應召站後因為我物品還在
    男友那裡，所以我有回去收拾，並跟Tina約時間，請她直接
    到男友處接我等語（訴卷三第353、354頁）；可見若其不願
    意從事性交易，大可拒絕返回或趁機逃跑，若擔心Tina前開
    恐嚇是否可能，除了可以趁機諮詢男友、友人、臺籍仲介，
    亦可離開原住處躲避，卻反而與Tina相約一同返回應召站，
    凡此足見小希指訴遭被告己○○、Tina恐嚇報警云云，顯非屬
    實，其當時確係自願從事性交易工作，難謂有何受強暴脅迫
    或身處弱勢致違反意願從事性交易之情事。
七、關於附表一編號5所示應召女子0000000A（妮雅）與被告壬○○、甲○○、辛○○、丙○○、丁○○、子○○部分（被告乙○○有罪部
    分，原判決漏判；被告庚○○、己○○未經起訴，原判決分別不
    另為無罪之諭知、無罪，詳後述）：
(一)應召女子妮雅雖於偵訊時證稱：我是因為經濟困難，沒有其
    他選擇，不得已才於104年7月底開始從事性交易工作；壬○○
    、丁○○、子○○、辛○○一直打電話口氣很兇的逼我接客，即使
    我累了，也不讓我休息；我身體不舒服，壬○○、辛○○還很兇
    的打電話罵我說「要接客人，不要不上班亂跑」，所以上週
    日我喉嚨發炎體力不支，在不願意的情況下還是接了2個客
    人；另外，壬○○、辛○○、丙○○還曾很兇的叫我快吃停經藥。
    我怕如果跟他們反應這件事，他們會報警抓我云云。
(二)查妮雅於104年9月5日警詢、同年月6日偵查中證稱：我是10
    3年7月17日來臺工作，因為我不喜歡那個工作，所以在104
    年6月跑掉，到臺北市南港區跟我親戚同住，並供我吃住，
    直到104年7月底經印尼友人Amey介紹從事賣淫工作。一開始
    是壬○○打電話問我，我回他說要再想一想，但因為逃跑後2
    個多月都找不到工作，沒有收入，印尼父母又向我要錢，不
    得已只好答應；後來辛○○有跟我說明工作內容，我也有同意
    ；工作期間我有1支私人手機可以對外聯絡，另1支工作用手
    機是應召站給我，供與他們聯絡的，至於護照則是由我自己
    保管等語（偵三卷第159、160頁；偵四卷第2反-4、5頁反）
    ，及妮雅為警查獲時併同扣案如附表六編號3之行動電話可
    證，足見妮雅在進入「愛瑪仕應召站」工作前，已清楚知悉
    工作內容始應允，又有居住處及聯絡方式，並有親戚可依靠
    ，顯與甫來台因身處異鄉、語言不通、人地不熟，導致三餐
    無以為繼又毫無求援管道，而有不能、不知或難以求助之弱
    勢情形迥異；雖稱找不到工作、沒有收入、需要錢，所以不
    得已從事賣淫，然此與首述其他一般性工作者若非經濟困窘
    或不得已，通常不會選擇從事此種不名譽且受負評之工作，
    並無二致；且妮雅係自願從事性交易工作，業如前述，實難
    謂有何受強暴、脅迫、恐嚇、監控、藥劑、其他違反意願方
    法、或遭利用其弱勢處境造成心理強制，影響意思決定自由
    ，而使之違反意願從事性交易之情事。
(三)妮雅於104年9月6日偵訊時證稱：104年8月10日我打電話跟
    辛○○說我月經出血只有一點點但想休息，不想吃停經藥，但
    他還是叫丙○○買過來，辛○○、壬○○在電話中都很兇的叫我吃
    藥，丙○○送藥過來時也是，所以我還是吃了；隔天，壬○○打
    電話叫我要上班，我回答不要，因為經血多要休息，他就叫
    我趕快吃停經藥，可是我沒吃但照常上班，到晚上7點，經
    血真的很多，我要求下班，辛○○有同意但叫我明天要吃藥上
    班等語（偵四卷第3頁）；則由妮雅所述可知，雖其感覺被
    告辛○○、壬○○、丙○○口氣很兇，然關於是否服用停經藥，妮
    雅仍有意思決定自由，而上述被告等對於妮雅104年8月11日
    不服用停經藥之決定，並未有何處罰或不利益之對待，更未
    有強迫之舉，反而於晚間同意其休假，足見被告等雖冀求妮
    雅多工作以營利，然並未以違反其意願之強制手段為之。又
    妮雅另稱遭被告辛○○、丁○○、子○○、丙○○、壬○○逼迫接客云
    云，然僅稱其等不讓休息、口氣很兇、罵說「要接客人，不
    要不上班亂跑」，並未具體指訴其等有以何種強暴、脅迫、
    恐嚇、監控、藥劑、其他違反意願方法之違法方法為之，反
    而稱：我怕如果跟他們反應這件事，他們會報警抓我云云。
    顯見妮雅遭受被告上開要求時，並未表達其內心不願意之想
    法，上述被告身為應召站成員，甘冒負擔罪責風險參與應召
    站工作，原本即基於追求利潤之考量，是以極力督促妮雅認
    真工作，係屬事理當然，妮雅既未曾表達過不願意為性交易
    行為之意，且上述被告亦未以違反意願之強制力或利用弱勢
    處境逼迫妮雅接受，核與圖利強制使人性交、圖利利用難以
    求助處境使為性交易犯行，均屬有間；至於所稱怕反應會遭
    報警云云，查綜觀全卷並無上述被告恐嚇妮雅要報警之所言
    ，且上述被告賴以謀生者乃觸犯刑法之事，其等懼怕為警查
    緝之情不下於妮雅，如何有為其1人甘冒全體併遭查緝而影
    響生計之可能，反此可見此乃妮雅個人之想像，難以據為不
    利上述被告之認定。
八、關於附表一編號6所示之應召女子0000000B（琪琪）與被告
    己○○、庚○○、壬○○、甲○○、辛○○、丙○○、丁○○、子○○部分（
    被告乙○○有罪部分，原判決漏判，詳後述）：
(一)應召女子琪琪於偵訊時雖證稱：我是因為經濟困難，沒有錢
    ，無法選擇，才會賣淫；壬○○、丁○○、子○○、辛○○一直要我
    接客，累了也不能休息；我身體不舒服，壬○○、辛○○還是很
    兇的告訴我「要接客」云云。
(二)然關於琪琪係於102年6月23日來臺工作，103年8月逃逸，逃
    逸期間住在新竹友人宿舍，並經其他逃逸外勞介紹到處打掃
    及擔任褓母，仍有資力維生，並能以簡單中文溝通。之後經
    友人「樂樂」介紹自願從事性交易，且知悉工作內容，乃於
    103年11月下旬開始為性交易，總共換了3次地點，在該3處
    地點工作時，經期、身體不適均可休息不接客，都有手機並
    自行保管、自由使用，皆可自行由內部開啟房門離去，只是
    第1處的門關上後就無法從外面打開，但在該處並未受到監
    視，第2處要先報備經同意才可外出，第3處因為丙○○有交付
    房間鑰匙，故可自由進出；從事性交易期間，辛○○、丁○○、
    子○○、丙○○、己○○、庚○○、壬○○皆無恐嚇、或扣留其護照之
    行為，壬○○、辛○○亦未監控或強迫其從事性交易。另在第1
    處、第2處，琪琪均曾自行離去，嗣後因自願繼續從事性交
    易工作，故又自行返回庚○○、壬○○告知之處所等情，業經琪
    琪於警詢、偵查及原審審理時均證述明確（偵三卷第185、1
    86頁；偵四卷第8反-10反、240頁；訴卷四第34-36、38-51
    頁），並有內政部移民署外人居留資料查詢明細內容1份（
    偵三卷第107頁），及琪琪為警查獲時併同扣案如附表六編
    號7之行動電話可證。足見被告己○○、庚○○、壬○○及「愛瑪
    仕應召站」成員之被告甲○○、辛○○、丁○○、子○○、丙○○、乙○○等，縱有所謂口氣很兇、要求持續接客之行為，然均未使
    用強暴、脅迫、恐嚇、監控、藥劑或其他違反意願之方法，
    壓制琪琪意思決定自由，使為性交之行為；且琪琪能以簡單
    中文溝通，雖屬逃逸外勞但仍有謀生機會、管道，並有居住
    處所，縱屬經濟弱勢，亦無因非法居留而陷於不能、不知或
    難以求助弱勢處境之情事，均堪認定。
九、關於附表一編號7所示之應召女子0000000C（亞妮）與被告
    壬○○、甲○○、辛○○、丙○○、丁○○、子○○部分（被告庚○○、己○○未經起訴，原判決仍不另為無罪之諭知、諭知無罪，詳後
    述）：
(一)應召女子亞妮於警偵訊雖指訴稱：應召站的人在我經期時只
    准我休息2天，他們利用我逃逸外勞弱勢處境逼迫我，我是
    為了籌措家人醫藥費，不得已才賣淫；另外辛○○、丙○○、壬○○有叫我不能亂跑，否則會被警察抓云云。
(二)然查亞妮於104年9月5日、同年月6日警詢及偵訊、106年6月
    22日原審審理時一致證稱：我是在102年7月25日來臺擔任監
    護工，會一點中文，因為想去別處賺錢，所以做了6個月就
    跑掉，逃逸期間曾在板橋擔任褓母4次，及在臺南照顧老人
    ；直到104年8月17日透過同鄉介紹一名臺灣仲介，告知我有
    賣淫的工作，因為阿姨需要醫藥費，我想多賺點錢，就答應
    並留電話給他，再跟雇主辭職，雇主也有同意並把家裡地址
    告訴仲介，他就過來把我接走交給丙○○、壬○○，後來辛○○也
    有出現跟我說明工作內容。隔天起就由丙○○每天上午11點過
    來清理房間、幫我買東西、收取前1天性交易款項，壬○○則
    每週過來結算薪資給我。工作期間，應召站成員沒有人曾以
    強暴、恐嚇、脅迫或其他不法手段迫使我從事性交易，也沒
    有扣留我的護照；我有私人手機可以對外聯絡，還有工作用
    手機；工作地點房門沒有上鎖，我也有鑰匙可以自由進出等
    語明確（偵三卷第111-113、193、194頁；偵四卷第14反-15
    頁反；訴卷四第18-20、23-25、30頁），並有內政部移民署
    外人居留資料查詢明細內容1份（偵三卷第134頁），及亞妮
    為警查獲時併同扣案如附表六編號11至13之行動電話可證。
    足見亞妮早已知悉是要從事性交易工作，並願意為之，始聯
    絡仲介將其帶往；且斯時亞妮已來臺2年餘，能說一點中文
    ，在臺灣雇主處工作，有穩定經濟來源，亦有臺籍雇主可供
    諮詢，並自承是為多賺點錢才從事性交易；縱其係因經濟因
    素考量不得已為之，然此與本國性工作者因受環境所迫而賣
    淫者，並無二致，實難認有何因非法居留、身處異鄉，致陷
    於不能、不知或難以求助之弱勢處境。可見其指稱被告壬○○
    及「愛瑪仕應召站」成員利用逃逸外勞弱勢處境逼迫其賣淫
    云云，顯非可採。又亞妮係自願從事性交易等情，業如前述
    ，復於原審審理時稱：我當然是自願從事性交易的，因為我
    來臺灣就是想賺錢等語（訴卷四第22、23頁），亦難謂有何
    受強暴、脅迫、恐嚇、監控、藥劑、其他違反意願方法強迫
    ，始從事性交行為之情事。
(三)雖亞妮前稱被告辛○○、丙○○、壬○○要求其不要亂跑，否則會
    被抓云云；然其等所從事者，原本即屬非法之工作，而亞妮
    又為印尼籍女子，外貌明顯與國人不同，若在外遊蕩極易遭
    懷疑為逃逸外勞而受盤查，將升高上述被告等犯罪行為遭查
    緝之可能性，上述被告等對於前述情事，自會極力防止，因
    而如此告知，亦屬常情，應僅屬警告之成分，難謂係施以恐
    嚇，更難謂係以此強迫其從事性交易；而亞妮既有行動電話
    可對外通聯，又有房間鑰匙可自由進出，復能以簡易中文溝
    通，並有每週結算所取得之薪資，皆如前述，則縱使上述被
    告等如此告知，衡情亦不致使其陷於不能、不知或難以求助
    之處境；況上述被告等既容許亞妮自行持有手機、鑰匙，衡
    情並無以監控或限制行動自由方式強迫其為性交行為之意，
    亦堪認定。至於亞妮前稱其經期只被准許休息2天云云；查
    上述被告等身為應召站成員，甘冒罪責參與媒介容留性交易
    ，原本即基於牟利之考量，是以極力督促亞妮盡可能多工作
    ，乃屬當然；且上述被告等對亞妮告知「客人很多，不能不
    接，如果不工作，等一下沒人你就賺不到錢，會沒飯吃」等
    語，雖可能對亞妮造成心理上壓力，然尚不足以壓制其意思
    決定自由，使其完全不得拒絕，且亞妮當時並非身無分文、
    走投無路，全無求助管道之人，上開所言，自不足以使亞妮
    立即陷於弱勢處境而對其造成心理強制；況亞妮亦未曾指訴
    其拒絕後有遭上述被告等以何種強暴、脅迫、恐嚇、監控、
    藥劑、其他違反意願方法之違法方法逼迫之，自無從對被告
    甲○○、壬○○、庚○○、辛○○、己○○、丁○○、子○○、丙○○、癸○○
    論以意圖營利利用他人不能或難以求助處境使人為性交易行
    為罪。
十、綜合上述應召女子之證述，尚不足以認定被告甲○○、壬○○、
    庚○○、辛○○、己○○、丁○○、子○○、丙○○、癸○○有違反其等之
    意願或不當對待，而強迫從事性交易之犯行，即難逕認該當
    人口販運防制法第31條第1項之意圖營利而利用他人不能或
    難以求助之處境使人從事性交易之罪。因此，此部分既無積
    極證據足認前述被告等有檢察官所指之人口販運罪犯行，即
    應分別為無罪之諭知；惟公訴意旨認被告甲○○、壬○○、庚○○
    、辛○○、己○○、丁○○、子○○、丙○○、癸○○此部分所涉，與其
    等前述經論罪部分具有裁判上一罪關係，爰均不另為無罪之
    諭知。檢察官上訴猶認此部分應論以人口販運防制法第31條
    第1項之罪，難認可採，檢察官執此指摘原判決不當，提起
    上訴，為無理由，應予駁回。
伍、撤銷、撤銷改判及量刑理由：
一、撤銷部分：
(一)按法院不得就未經起訴之犯罪審判，否則即有未受請求事項
    予以判決之違法，刑事訴訟法第268條、第379條第12款定有
    明文。而法院如就未起訴之部分予以判決，當有前述未受請
    求之事項予以判決之違法，應由上級法院將原判決關於訴外
    裁判部分撤銷，且因該部分自始未據起訴，自無訴訟繫屬，
    法院僅將此部分撤銷為已足，無庸為任何之諭知，先予敘明
    。
(二)原判決就下列未經檢察官起訴之犯罪事實予以判決，屬未受
    請求之事項予以判決，均應予撤銷：
  ⒈起訴書附表一編號1，未列行為人「庚○○」，但原判決事實欄
    一記載此部分庚○○之犯罪事實（即原判決第5頁第8、10、13
    行所載之附表一編號3；事實欄二之附表二編號2），並予論
    罪處刑。
　⒉起訴書附表一編號5、7，均未列行為人「己○○」、「庚○○」
    ，但原判決就此部分（即原判決第19頁所載之原判決附表一
    編號9、10），各為被告庚○○不另為無罪之諭知，被告己○○
    則諭知無罪。
　⒊起訴書犯罪事實四即附表二各編號，均未列行為人「壬○○」
    ，但原判決事實欄二記載此部分壬○○之犯罪事實（即原判決
    附表二編號3），並予論罪處刑。
　⒋起訴書犯罪事實四即附表二各編號，均未列行為人「丙○○」
    ，但原判決事實欄一記載此部分丙○○之犯罪事實（即原判決
    附表一編號1、2、5、6、7），並予論罪處刑。
　⒌起訴書犯罪事實四即附表二編號17，未列行為人「戊○○」，
    但原判決事實欄一記載此部分戊○○之犯罪事實（即原判決附
    表一編號7），並予論罪處刑。
　⒍起訴書附表二編號7、8，均未列行為人「丁○○」，但原判決
    事實欄一記載此部分丁○○之犯罪事實，係在「其任職期間」
    參與附表一各編號所示犯行（原判決書第5頁第7、13行），
    而所載被告丁○○之任職期間為「103年11月起至104年11月15
    日間」，且其附表一編號5、6（即起訴書附表二編號7、8）
    所載應召女子陳宥溱、阮氏懷從事性交易之時間則為「104
    年3月31日」，顯然所認定被告丁○○之犯罪事實已包括此部
    分，並予論罪處刑。
　⒎起訴書犯罪事實四即附表二編號17，未列行為人「乙○○」，
    但原判決事實欄一記載此部分被告乙○○之犯罪事實，係在「
    其任職期間」參與附表一各編號所示犯行（原判決書第5頁
    第7、13行），而所載被告乙○○之任職期間為「104年4月中
    起至同年6月底間」，且其附表一編號7（即起訴書附表二編
    號17）所載應召女子蘇爾咪從事性交易之時間則為「104年5
    月間至同年11月15日」，顯然所認定被告乙○○之犯罪事實已
    包括此部分，並予論罪處刑。
二、撤銷改判：
(一)刑法上之接續犯或集合犯，皆係形式上觀察之數個同種類之
    犯罪行為，評價上論為一罪，惟並非漫無限制，必須各行為
    侵害同一法益，且在時間上有密切接近之關聯，或出於單一
    之犯意及目的，始足當之。如客觀上先後有數行為，逐次實
    行，侵害數個相同或不同性質之法益，其每一前行為與次行
    為，依一般社會觀念，時間差距上可以分開，刑法評價上，
    各具獨立性皆可獨立成罪，所犯又非屬預設係持續實行之複
    次行為，具備反覆、延續實行複次作為之特徵，自應就每一
    行為分別論罪，而併合處罰。被告等人所犯圖利容留性交易
    犯行，其容留對象有別、侵害法益不同，時空上可明顯區隔
    ，在刑法評價上各具獨立性，並非一個行為之持續動作，又
    非屬立法者預設具備反覆、延續實行複次作為之特徵，依社
    會通念難認係出於1次犯意之決定，起訴書就附表一各編號
    所示犯行請求予以分論併罰，原判決置之不顧，且未說明其
    不採之理由，逕就其附表一、二所示各被告基於不同犯意所
    容留之「不同應召女子」，均論以接續犯一罪，即有違法不
    當，自應撤銷改判。
(二)被告己○○就附表一編號1、2、4、6（即原判決附表一編號3
    、8《9、10訴外裁判，已如前述》；附表二編號1、2、4、7）
    所示，未詳查事證，逕均諭知被告己○○無罪，即有不當，檢
    察官此部分上訴之指摘為有理由，自應撤銷改判。至於被告
    己○○及其辯護人認此部分所犯，與其經臺灣新竹地方法院10
    5年度訴字第23號判刑部分（下稱前案），有接續犯、集合
    犯之實質上一罪關係，而為前案判決效力所及（本院卷四第
    339頁）；惟前案被告己○○容留之應召女子（詳前案判決書
    所載，訴卷三第314-337頁），與本案附表一編號1、2、4、
    6所示之應召女子均不相同，侵害法益不同，時空上可以區
    隔，難認為同一案件，併予指明。
(三)被告甲○○、壬○○上訴均請求從輕量刑（本院卷二第27頁），
    被告庚○○否認犯行（本院卷二第27頁），雖均無理由，但原
    判決既有上開可議之處，即應撤銷改判。
三、爰以行為人之責任為基礎，審酌被告甲○○、壬○○、庚○○、辛○○、己○○、丁○○、子○○、丙○○、癸○○等人，為牟利而為本案
    各犯行之犯罪動機、目的，所為有害社會善良風俗；參以各
    被告參與程度及手段、行為分擔、義務違反程度、犯後態度
    （被告庚○○否認犯行，其餘被告均坦承犯行）；暨被告甲○○
    自述：大專畢業、做水泥工、月入約3萬元、離婚、女兒與
    前妻住；壬○○自述：軍校畢業、幫人顧娃娃機店、月收入約
    3至4萬元、離婚、與母親同住、父親在安養院；庚○○自述：
    高職肄業、擔任紋身師傅、月收入約4萬元、離婚、獨居、
    女兒由前岳母照顧；辛○○自述：高中畢業、在KTV上班、月
    收入約5萬元、未婚、需照顧中風的父親；己○○自述：高中
    畢業、離婚、現在做小工、1日1,500至2,000元、有工作才
    有收入、要扶養小孩及母親；丁○○自述：高中畢業、從事保
    險業、月收入約10萬元、離婚、與女兒同住；子○○自述:高
    中畢業、從事保險業、月收入約3萬元、離婚、與2名子女同
    住；丙○○自述：五專畢業、在家裡的服飾店幫忙、未婚、與
    父母同住、需照顧腰部受傷的母親；癸○○自述：高中肄業、
    目前在籌備公司、未婚、與母親同住等語（本院卷二第74-7
    5、243-244頁）之智識程度、家庭經濟及生活狀況等一切情
    狀，分別量處如附表一之2、二之2各編號所載「罪名及宣告
    刑」所示之刑，及就得易科罰金之刑，各依其等之職業、身
    分及經濟狀況，諭知其折算標準。
四、再以行為罪責為基礎，審酌被告甲○○、壬○○、庚○○、辛○○、
    己○○、丁○○、子○○、丙○○、癸○○所犯如附表一之2、二之2各
    編號所示各罪，其犯罪類型，均為圖利容留性交易罪，責任
    非難重複之程度較高，並考量該罪之法律目的、犯罪時間及
    彼此間之關聯性、受刑人所犯各罪所反映之人格特性、矯治
    教化之必要程度，暨受法秩序理念規範之比例原則、平等原
    則、責罰相當原則、重複評價禁止原則等裁量權之內部界限
    ，及法律之外部界限，而為整體非難評價，就撤銷改判部分
    ，分別定其應執行刑，如主文各被告部分之第三項所示，及
    就得易科罰金之刑，諭知其折算標準。
五、被告丁○○、子○○、丙○○均未曾因故意犯罪而受有期徒刑以上
    刑之宣告，而被告癸○○前因故意犯罪受有期徒刑2月之宣告
    ，於104年2月16日易科罰金執行完畢，有各被告之前案紀錄
    表在卷可憑，又均坦承犯行，犯後態度良好，寧信其等經此
    偵審程序，應知所警惕，諒無再犯之虞，本院因認對被告丁○○、子○○、丙○○、癸○○所處之刑，以暫不執行為當，爰分別
    依刑法第74條第1項第1款、第2款規定宣告5年、3年、2年期
    間之緩刑；然被告丁○○、子○○、丙○○、癸○○本案所為，助長
    性交易不良風氣而對社會善良風俗危害不輕，故本院認除前
    開緩刑之宣告外，另有科予一定負擔之必要，爰斟酌其等各
    別之犯罪期間、情節等情，併依刑法第74條第2項第4款規定
    ，分別諭知應於檢察官指定之期限向國庫支付一定金額，即
    被告丁○○、子○○各支付貳拾萬元、被告丙○○則支付拾萬元；
    被告癸○○則支付陸萬元，倘其等未遵循本院前述緩刑期間之
    負擔，且情節重大者，檢察官得依刑事訴訟法第476條、刑
    法第75條之1第1項第4款之規定，聲請撤銷上述緩刑之宣告
    ，併此指明。
六、被告壬○○雖請求宣告緩刑（本院卷二第27-28頁）；惟被告
    壬○○犯後態度固然良好，但被告壬○○前因公共危險案件，經
    臺灣桃園地方法院107年度交訴字第4號判處有期徒刑6月，
    嗣經本院107年度交上訴字第223號駁回上訴，再於108年4月
    11日經最高法院判決駁回上訴確定，有其前案紀錄表在卷可
    查，其前既因故意犯罪受有期徒刑之宣告，且尚未執行完畢
    滿5年，已與緩刑要件不合，自無從為緩刑之諭知，併予敘
    明。
陸、沒收部分：
一、按刑法關於沒收之相關規定，業經修正並於105年7月1日施
    行，修正後刑法第2條第2項規定：「沒收，適用裁判時之法
    律」，故關於本案沒收部分，自應適用上開修正後之刑法相
    關規定。
二、按犯罪所得，屬於犯罪行為人者，沒收之；前2項之沒收，
    於全部或一部不能沒收或不宜執行沒收時，追徵其價額，刑
    法第38條之1第1項前段、第3項分別定有明文。另就共犯間
    犯罪所得之沒收及追徵，最高法院已改採應就各人實際分受
    所得之數為沒收。經查：
(一)104年11月15日17時5分許，在新北市○○區○○路000巷00弄0號
    扣得之3萬6,200元，及於同日19時10分許，在臺北市○○區○○○○路0段00號0樓之5扣得之3萬9,000元，合計7萬5,200元，
    為被告甲○○本案犯行所得，業據共犯鍾德諭、被告甲○○分別
    於警詢、原審（偵八卷第212、288頁；訴卷二第207頁；訴
    卷三第92、119頁）供述明確，應依刑法第38條之1第1項規
    定，於被告甲○○項下宣告沒收。
(二)附表三、四、四之1各編號所示，金額合計各為122萬5,100
    元、24萬1,200元、59萬5,800元，分別為被告甲○○、壬○○、
    己○○之犯罪所得，業據證人0000000A（狄安）、104-A1（瓦
    蒂）、SUHEMI（蘇爾咪）、0000000B（琪琪）、0000000A（
    妮雅）、0000000C（亞妮）、HF103001（小安）、HF104001
    （小希）、何依紋、謝豔芳、張啟香、李懿晏、湯芷琳、鍾
    秀美、于菲、裴婷、楊小英、被告甲○○、壬○○、己○○分別供
    證明確（詳見附表三、四、四之1「計算內容」、「理由」
    欄所示）；且上開所得並無刑法第38條之2第2項所定得不宣
    告沒收或酌減之情形，則被告甲○○犯罪所得扣除前述扣案之
    7萬5,200元，為114萬9,900元（1,225,100－75,200＝1,133,1
    00）、壬○○犯罪所得24萬1,200元、己○○犯罪所得59萬5,800
    元，均應依刑法第38條之1第1項、第3項規定，分別於被告
    甲○○、壬○○、己○○主文項下宣告沒收，於全部或一部不能沒
    收或不宜執行沒收時，各追徵其價額。
三、按供犯罪所用、犯罪預備之物或犯罪所生之物，屬於犯罪行
    為人者，得沒收之。但有特別規定者，依其規定，刑法第38
    條第2項定有明文。故除有其他特別規定者外，犯罪工具物
    必須屬於被告所有，或被告有事實上之處分權時，始得在該
    被告罪刑項下諭知沒收；至於非所有權人，又無共同處分權
    之共同正犯，自無庸在其罪刑項下諭知沒收（最高法院107
    年度台上字第1109號判決意旨參照）。是扣案如附表五所示
    之物，依附表五「理由」欄所載各被告所有之物，分別於其
    罪名項下宣告沒收。其餘扣案物（含附表六所示），或非本
    案被告所有、與本案犯行無關、上述被告等無處分權（不予
    沒收之理由詳附表六「理由」欄所載），爰均不予宣告沒收
    。
柒、關於原判決漏未判決部分：
一、按刑事訴訟之審判，採彈劾主義，法院就檢察官起訴之被告
    全部犯罪事實，有全部予以審判之義務，此觀刑事訴訟法第
    267條、第268條規定自明；法院如就其中之一部事實未予判
    決，是否構成違法，應視起訴所主張全部事實在裁判上罪數
    之單複而定，如起訴主張為具有可分性之數罪，而法院就其
    中之一部未予判決，則為漏判，僅生應予補判之問題，尚無
    判決違法之可言。是以，法院對合併起訴之數罪案件，係受
    一次多數訴訟關係之拘束，如對裁判上可分之罪漏未審判，
    其漏判部分之訴訟關係，並未消滅，自可補判。倘依實質上
    或裁判上一罪關係起訴之案件，則法院僅受一次單數之訴訟
    關係之拘束，如審判有遺漏或用法違誤，因訴訟關係已經消
    滅，對遺漏部分或用法違誤即無從審判，亦無漏未判決而應
    予補判之問題。又刑事訴訟審判之目的，在於認定刑罰權之
    存在與否及其範圍，對被告起訴之全部事實，究為單一刑罰
    權之一罪（包括事實上一罪暨含實質上及裁判上一罪之法律
    上一罪），或為複數刑罰權之數罪，自應視法院審認之結果
    為斷。
二、原判決就下列經檢察官起訴之犯罪事實，有漏未判決之情形
    ：
(一)被告丁○○、子○○就起訴書附表一編號1所示應召女子0000000
    A（狄安）部分：
　　起訴書附表一編號1「行為人」欄已載明被告丁○○、子○○共
    犯此部分之犯罪事實；然原判決事實欄一所載其2人僅係在
    「其任職期間」參與附表一各編號所示犯行（原判決書第5
    頁第7、13行），而所載被告丁○○之任職期間為「103年11月
    至104年11月15日間」、被告子○○之任職期間為「104年初至
    同年11月15日間」，且其附表一編號3（即起訴書附表一編
    號1）所載應召女子0000000A（狄安）從事性交易之時間則
    為「103年8月25日一週後至同年9月16日」，顯然所認定被
    告丁○○、子○○之犯罪事實，並未包括此部分。
(二)被告戊○○、子○○就起訴書附表一編號3所示應召女子104-A1
    （瓦蒂）部分：
　　起訴書附表一編號3「行為人」欄已載明被告戊○○、子○○共
    犯此部分之犯罪事實；然原判決事實欄一所載被告戊○○、子
    ○○僅係在「其任職期間」參與附表一各編號所示犯行（原判
    決書第5頁第7、13行），而所載被告戊○○之任職期間為「10
    4年4月中起至同年6月中間」、被告子○○之任職期間為「104
    年初至同年11月15日間」 ，且其附表一編號4（即起訴書附
    表一編號3）所載應召女子104-A1（瓦蒂）從事性交易之時
    間則為「103年10月間至11月2個月間」，顯然所認定被告戊○○、子○○之犯罪事實，並未包括此部分。
(三)被告乙○○就起訴書附表一編號3所示應召女子104-A1（瓦蒂
    ）部分：
　　本案實行公訴之檢察官於第一審準備程序，固曾以言詞表示
    此部分不在起訴範圍，而予以「刪除」（訴卷三第140頁）
    。惟檢察官撤回起訴，須依刑事訴訟法第269條第2項規定，
    提出敘述理由之撤回書，原審實行公訴之檢察官僅以言詞表
    示「刪除」該部分之起訴，卻未補具撤回書，應不生撤回起
    訴之效力，其訴訟繫屬並未消滅，法院仍應裁判。而原判決
    事實欄一所載被告乙○○僅係在「其任職期間」參與附表一各
    編號所示犯行（原判決書第5頁第7、13行），而所載被告乙○○之任職期間為「104年4月中起至同年6月底間」，且其附
    表一編號4（即起訴書附表一編號3）所載應召女子104-A1（
    瓦蒂）從事性交易之時間則為「103年10月至11月2個月間」
    ，顯然所認定被告乙○○之犯罪事實並未包括此部分。
(四)被告乙○○就起訴書附表一編號5、6所示應召女子0000000A（
    妮雅）、0000000B（琪琪）部分：
　　起訴書附表一編號5、6「行為人」欄，均已載明被告乙○○共
    犯此部分之犯罪事實；然原判決事實欄一所載被告乙○○僅係
    在「其任職期間」參與附表一各編號所示犯行（原判決書第
    5頁第7、13行），而所載被告乙○○之任職期間為「104年4月
    中起至同年6月底間」，且其附表一編號9（即起訴書附表一
    編號5）所載應召女子0000000A（妮雅）從事性交易之時間
    則為「104年7月22日至104年9月5日」、附表一編號8（即起
    訴書附表一編號6）所載應召女子0000000B（琪琪）從事性
    交易之時間則為「104年7月22日至同年9月5日」，顯然所認
    定被告乙○○之犯罪事實並未包括此部分。
(五)被告戊○○就起訴書附表二編號2所示應召女子鍾秀美部分：
　　起訴書附表二編號2「行為人」欄已載明被告戊○○（起訴書
    誤載為「許睿騏」）共犯此部分之犯罪事實；然原判決事實
    欄一所載被告戊○○僅係在「其任職期間」參與附表一各編號
    所示犯行（原判決書第5頁第7、13行），而所載被告戊○○之
    任職期間為「104年4月中起至同年6月中間」，且其附表一
    編號14（即起訴書附表二編號2）所載應召女子鍾秀美從事
    性交易之時間則為「104年11月8日至同年月15日間」，顯然
    所認定被告戊○○之犯罪事實，並未包括此部分。　
(六)被告丁○○、子○○就起訴書附表二編號6所示應召女子何依紋
    （琪琪）部分：
　　本案實行公訴之檢察官於第一審審理時，固曾以言詞表示此
    部分不在起訴範圍，而予以「刪除」（訴卷四第220頁）。
    惟檢察官撤回起訴，須依刑事訴訟法第269條第2項規定，提
    出敘述理由之撤回書，原審實行公訴之檢察官僅以言詞表示
    「刪除」該部分之起訴，卻未補具撤回書，應不生撤回起訴
    效力，其訴訟繫屬並未消滅，法院仍應裁判。而原判決事實
    欄一所載其2人僅係在「其任職期間」參與附表一各編號所
    示犯行（原判決書第5頁第7、13行），而所載被告丁○○之任
    職期間為「103年11月至104年11月15日間」、被告子○○之任
    職期間為「104年初至同年11月15日間」，且其附表一編號1
    （即起訴書附表二編號6）所載應召女子何依紋（琪琪）從
    事性交易之時間則為「103年4月22日至同年7月17日」，顯
    然所認定被告丁○○、子○○之犯罪事實，並未包括此部分。
三、查原判決就前述漏未判決部分，未於事實欄及其附表載明，
    亦未於判決理由內論述及說明不另為無罪諭知之理由，即難
    認此部分業經原審判決，而上開部分與本院認定有罪部分，
    並無實質上或裁判上一罪之關係（本院認為均應分論併罰，
    已如前述），自未受原判決所為判決效力所及。原判決就此
    等部分既未判決，本院自屬無從審理，原判決應屬「漏判」
    ，依法應先由原審另為補充判決，併予敘明。
據上論斷，應依刑事訴訟法第369條第1項前段、第364條、第299
條第1項前段、第300條（依刑事判決精簡原則，僅記載程序法條
），判決如主文。
本案經檢察官鄭淑壬提起公訴，檢察官彭毓婷提起上訴，檢察官
鄭堤升到庭執行職務。

中　　華　　民　　國　  109　　年　　6　　月　　30　　日
　　　　　　　　　刑事第十三庭  審判長法　官  王國棟
　　　　　　　　　　　　　　　　　    法　官  許永煌
　　　　　　　 　 　　　　　　　　　　法　官  曹馨方
以上正本證明與原本無異。
如不服本判決，應於收受送達後20日內向本院提出上訴書狀，其
未敘述上訴之理由者並得於提起上訴後20日內向本院補提理由書
（均須按他造當事人之人數附繕本）「切勿逕送上級法院」。
                                      書記官  游秀珠
中　　華　　民　　國　　109 　年　　6 　　月　　30　　日
附錄：本案論罪科刑法條全文　　　　　　　　　　　　　　　
中華民國刑法第231條
意圖使男女與他人為性交或猥褻之行為，而引誘、容留或媒介以
營利者，處5年以下有期徒刑，得併科10萬元以下罰金。以詐術
犯之者，亦同。
公務員包庇他人犯前項之罪者，依前項之規定加重其刑至2分之1
。
附表一（「行為人」欄，括號內之人，非本判決審理範圍）
編號 行為人 應召女子（花名） 應召女子 入境時間 逃逸時間 從事性交易時間 性交易場所 性交易所得之分配及收益（新臺幣） 為警查獲時、地 對照原判決附表 1 壬○○ 己○○ 0000000A （狄安） 100年4月18日 / 103年1月7日 103年8月25日起一週（狄安偵查證述，偵十七卷第148頁） 臺北市○○區○○街000巷0弄00號0樓 每日性交易5、6次，每次2,000或2,700元，狄安分1,000元、己○○、壬○○各分300元，餘歸應召業者所有。 103年9月16日23時許，在新北市○○區○○路000號0樓C室 附表二 編號2  庚○○未起訴，判有罪 己○○無罪  壬○○ 己○○ 甲○○ 辛○○ 丙○○ 癸○○ (丁○○) (子○○)   103年8月25日一週後至同年9月16日 新北市○○區○○路000號0樓C室 每日性交易8至10次，每次2,000、2,700或3,000元，狄安分1,000元，己○○、壬○○各分300元，餘歸甲○○所有。  附表一 編號3  丁○○、子○○漏判 庚○○未起訴，判有罪、不另為無罪諭知 己○○無罪 2 己○○ 庚○○ 壬○○ HF103001 （小安） 101年10月31日 / 102年8月13日 102年9至10月1週間 臺北市○○區○○街000巷0弄00號0樓、 每次3,000元，己○○、壬○○各分300元，性交易次數不詳。 103年10月20日20時許，在桃園市○○區○○路00號0樓 附表二 編號1  己○○無罪     102年10月至103年10月20日1年間 新竹縣○○鄉○○○路00號、○○路2段000、000、000號等處 每日性交易6至15次，每次1,000或1,200元，小安分得400或500元，己○○分得200元。   3 甲○○ 辛○○ 壬○○ 丙○○ (戊○○) 癸○○ (乙○○) 丁○○ (子○○) 104-A1 （瓦蒂、麗娜） 102年2月28日 / 103年8月1日 103年10月至11月2個月間（瓦蒂偵查證述，見偵卷第306 頁反面）  新北市○○區○○街000號0樓 每日性交易7次，每次2,700或3,000元，瓦蒂分得1,000元，己○○、壬○○各分300元，餘歸甲○○所有。（己○○未起訴） 104年1月13日20時35分許，在新竹縣○○鄉○○路0段000號 附表一 編號4 子○○、乙○○（未合法撤回）、戊○○漏判 (庚○○有罪）  庚○○   103年11月底至104年1月13日  新竹縣○○鄉○○路0段000號   每日性交易4至10次，每次1,200元，瓦蒂分得500元，己○○分得200元，餘歸應召業者所有。（己○○未起訴）    附表二 編號6  （壬○○有罪） 4 己○○ 庚○○ HF104001 （小希） 100年10月6日 / 101年3月16日 103年11月底至104年1月底  新竹縣○○鄉○○路0段000號 共工作152日，每日性交易3至15次，每次1,100或1,500元，小希分500或650元，己○○分200元，餘分別歸應召業者所有。 104年5月19日22時50分許，在新竹縣○○鄉○○○路00號 附表二 編號4  壬○○未起訴，判有罪、不另為無罪諭知 己○○無罪       104年1月底至同年5 月19日   新竹縣○○鄉○○○路00號    5 壬○○ 甲○○ 辛○○ 丙○○ (乙○○) 丁○○ 子○○ 0000000A （妮雅） 104年1月17日 / 104年5月21日 104年7月22日至同年9月5日 新北市○○區○○路000巷0號1樓、同市區○○路00巷00號0樓 性交易次數共40次，每次2,000或2,700元，妮雅分1,000元，壬○○分600 元，餘歸甲○○所有；查獲當日1次所得2,000元經扣押，甲○○等尚未分得。 104年9月5日16時許，在新北市○○區○○路00巷00號0樓 附表一 編號9 乙○○漏判； 庚○○未起訴，為不另為無罪諭知； 己○○未起訴，諭知無罪 6 己○○ 壬○○ 0000000B （琪琪） 102年6月23日 / 103年8月19日 103年11月下旬之某5 日 新北市蘆洲區某處 性交易次數共18次，每次2,700或3,000元，琪琪分得1,000元，己○○、壬○○各分300元，餘歸應召站業者所有。 104年9月5日16時許，在新北市○○區○○路00巷00號0樓 附表二 編號5  (己○○未判斷) (庚○○判有罪)  己○○ 庚○○   104年2月至同年5月3個月間之某69日  新竹縣○○鄉○○路0段000號 每日性交易3至12次，每次1,200元，琪琪分得500元，己○○分得200元，餘歸應召站業者所有。  附表二 編號7  己○○無罪 (壬○○判有罪)  己○○ 壬○○ 甲○○ 辛○○ 丙○○ (乙○○) 丁○○ 子○○   104年7月22日至同年9月5日 新北市○○區○○路00巷00號0樓 性交易次數共25次，每次2,500或2,700元，琪琪分得1,000元，己○○、壬○○各分300元，餘歸甲○○所有；然查獲當日1次尚未收款，另1次所得2700元經扣押，甲○○等尚未分得。  附表一 編號8  己○○無罪 乙○○起訴，未判決 (庚○○判有罪) 7 壬○○ 甲○○ 辛○○ 丙○○ 丁○○ 子○○ 0000000C （亞妮、卡琳） 102年7月25日 / 103年1月18日 104年8月17日至同年9月5日間之某18日（亞妮偵查證述，偵四卷第15頁反） 新北市○○區○○路000巷0號0樓 104年8月17日至同年月28日部分，除月經休息2日外，每日性交易1至12次，每次2,000或3,000元；另104年8月29日至同年9月4日部分，性交易次數共28次，得款72800元。以上每次亞妮分1,000元，壬○○分600元，餘歸甲○○，查獲當日1次所得2,500元經扣押，甲○○等尚未分得。 104年9月5日16時30分許，在新北市○○區○○路000巷0號0樓 附表一 編號10  庚○○未起訴，為不另為無罪諭知 己○○未起訴，諭知無罪 
附表一之1
編號 證        據  1 被告甲○○警詢及偵訊之供述、證述 ⑴104年11月16日警詢筆錄（偵八卷第211-218頁） ⑵104年11月16日偵訊筆錄（偵九卷第336-346頁） ⑶105年1月8日偵訊筆錄（偵一卷第365-370頁） ⑷105年3月8日偵訊筆錄（偵二卷第249-253頁） ⑸105年3月15日原審訊問筆錄（訴卷二第206-207頁） ⑹106年5月4日原審準備程序筆錄（訴卷三第92-93頁） ⑺106年7月20日原審審判筆錄（訴卷四第219頁） 2 被告辛○○警詢及偵訊之供述、證述 ⑴104年11月16日警詢筆錄（偵十二卷第15-22頁） ⑵104年11月16日偵訊筆錄（偵九卷第365-374頁） ⑶105年1月8日偵訊筆錄（偵十六卷第3-8頁） ⑷105年3月7日偵訊筆錄（偵十一卷第240-242頁） ⑸105年3月15日原審訊問筆錄（訴卷二第211-212頁） ⑹106年5月4日原審準備程序筆錄（訴卷三第93頁） ⑺106年7月20日原審審判筆錄（訴卷四第219頁） 3 被告壬○○警詢及偵訊之供述、證述 ⑴104年9月6日警詢筆錄（偵十二卷第37-42頁） ⑵104年9月6日偵訊筆錄（偵四卷第24反-27頁） ⑶104年9月7日羈押訊問筆錄（偵四卷第41頁正反） ⑷104年9月11日警詢筆錄（偵四卷第129-136頁） ⑸104年9月12日偵訊筆錄（偵四卷第140反-141頁反） ⑹104年12月29日偵訊筆錄（偵四卷第279-282頁反） ⑺105年3月7日偵訊筆錄（偵二卷第234-235頁） ⑻106年6月15日原審審判筆錄（訴卷三第358-360頁） ⑼106年7月20日原審審判筆錄（訴卷四第219頁） 4 被告丙○○警詢及偵訊之供述、證述 ⑴104年11月16日警詢筆錄（偵八卷第211-218頁） ⑵104年11月16日偵訊筆錄（偵九卷第336-346頁） ⑶105年1月8日偵訊筆錄（偵一卷第365-370頁） ⑷105年3月8日偵訊筆錄（偵二卷第249-253頁） ⑸105年3月15日原審訊問筆錄（訴卷二第206-207頁） ⑹106年5月4日原審準備程序筆錄（訴卷三第92-93頁） ⑺106年7月20日原審審判筆錄（訴卷四第219頁） 5 被告己○○警詢及偵訊之供述、證述 ⑴104年11月16日警詢筆錄（偵十二卷第15-22頁） ⑵104年11月16日偵訊筆錄（偵九卷第365-374頁） ⑶105年1月8日偵訊筆錄（偵十六卷第3-8頁） ⑷105年3月7日偵訊筆錄（偵十一卷第240-242頁） ⑸105年3月15日原審訊問筆錄（訴卷二第211-212頁） ⑹106年5月4日原審準備程序筆錄（訴卷三第93頁） ⑺106年7月20日原審審判筆錄（訴卷四第219頁） 6 被告朱千中警詢及偵訊之供述、證述 ⑴104年11月16日警詢筆錄（偵八卷第223-227頁） ⑵104年11月16日偵訊筆錄（偵九卷第326-333頁） ⑶105年2月4日偵訊筆錄（偵二卷第62-64頁） ⑷105年2月18日偵訊筆錄（偵二卷第84-85頁） ⑸105年3月9日偵訊筆錄（偵二卷第294-298頁） 7 被告乙○○警詢及偵訊之供述、證述 ⑴104年4月1日警詢筆錄（訴卷一第8-10頁） ⑵104年4月1日偵訊筆錄（訴卷一第59頁） ⑶104年12月31日警詢筆錄（偵一卷第305-311頁） ⑷104年12月31日偵訊筆錄（偵一卷第328-340頁） ⑸105年2月4日偵訊筆錄（偵二卷第65-66頁） ⑹105年3月9日偵訊筆錄（偵二卷第301-304頁） ⑺106年5月4日原審準備程序筆錄（訴卷三第140頁） ⑻106年7月20日原審審判筆錄（訴卷四第220頁） 8 被告戊○○警詢及偵訊之供述、證述 ⑴104年4月1日警詢筆錄（訴卷一第13-15頁） ⑵104年4月1日偵訊筆錄（訴卷一第59頁） ⑶104年12月24日警詢筆錄（偵一卷第230-234頁） ⑷104年12月24日偵訊筆錄（偵一卷第244-253頁） ⑸105年3月8日偵訊筆錄（偵二卷第262-264頁） ⑹106年5月4日原審準備程序筆錄（訴卷三第116、118頁） ⑺106年7月20日原審審判筆錄（訴卷四第220頁） 9 被告庚○○警詢及偵訊之供述、證述 ⑴104年12月16日警詢筆錄（偵一卷第319-321頁） ⑵105年2月22日偵訊筆錄（偵二卷第101-105頁） 10 被告癸○○警詢及偵訊之供述、證述 ⑴103年7月18日警詢筆錄（偵十七卷第61反-63頁反） ⑵104月9年6日警詢筆錄（偵三卷第59-61頁） ⑶104年9月6日偵訊筆錄（偵四卷第30反-32頁） ⑷105年3月7日偵訊筆錄（偵十一卷第228-230頁） ⑸106年5月4日原審準備程序筆錄（訴卷三第117-118頁） 11 共犯黃國柱警詢及偵訊之供述、證述 ⑴104年12月25日警詢筆錄（偵一卷第261-266頁） ⑵104年12月25日偵訊筆錄（偵一卷第276-281頁） 12 共犯鍾德諭警詢及偵訊之供述、證述 ⑴104年11月16日警詢筆錄（偵八卷第288-292頁） ⑵104年11月16日偵訊筆錄（偵九卷第241-245頁） ⑶105年3月3日偵訊筆錄（偵二卷第217-219頁） 13 共犯林啟裕警詢及偵訊之供述、證述 ⑴104年11月23日警詢筆錄（偵一卷第192-196頁） ⑵105年3月3日偵訊筆錄（偵二卷第222-225頁） 14 被告丁○○警詢及偵訊之供述、證述 ⑴104年11月16日警詢筆錄（偵八卷第256-264頁） ⑵104年11月16日偵訊筆錄（偵九卷第273-281頁） ⑶105年2月18日偵訊筆錄（偵二卷第70-73頁） ⑷106年5月4日原審準備程序筆錄（訴卷三第130-131頁） ⑸106年7月20日原審審判筆錄（訴卷四第220頁） 15 被告子○○警詢及偵訊之供述、證述 ⑴104年11月16日警詢筆錄（偵八卷第279-284頁） ⑵104年11月16日偵訊筆錄（偵九卷第288-296頁） ⑶105年2月18日偵訊筆錄（偵二卷第75-78頁） ⑷106年5月4日原審準備程序筆錄（訴卷三第131頁） ⑸106年7月20日原審審判筆錄（訴卷四第220頁） 16 證人賴欣吟警詢及偵訊之證述 104年11月16日偵訊筆錄（偵九卷第311-316頁） 17 證人即應召女子0000000A（狄安）警詢及偵訊之證述 ⑴103年9月17日警詢筆錄（偵十二卷第212-214頁，未認定被告甲○○、辛○○、壬○○之犯罪事實） ⑵103年10月8日警詢筆錄（偵十二卷第216-218頁，未認定被告甲○○、辛○○、壬○○之犯罪事實） ⑶103年10月21日警詢筆錄（偵十二卷第220-224頁，未認定被告甲○○、辛○○、壬○○之犯罪事實） ⑷103年11月20日偵訊筆錄（偵十七卷第147-148頁反） ⑸104年1月15日警詢筆錄（偵十二卷第226-227頁，未認定被告甲○○、辛○○、壬○○之犯罪事實） ⑹104年4月24日偵訊筆錄（偵十七卷第310-312頁反） ⑺104年10月15日偵訊筆錄（偵四卷第219-221頁） ⑻105年1月18日偵訊筆錄（偵一卷第388-392頁） 18 證人即應召女子HF103001（小安）警詢及偵訊之證述 ⑴103年11月3日專勤隊詢問筆錄（偵十三卷第11-17頁，未認定被告辛○○、壬○○、庚○○之犯罪事實） ⑵103年11月5日專勤隊詢問筆錄（偵十三卷第23-29頁，未認定被告辛○○、壬○○、庚○○之犯罪事實） ⑶104年1月5日警詢筆錄（偵十三卷第32-35頁，未認定被告辛○○、壬○○、庚○○之犯罪事實） ⑷104年1月15日警詢筆錄（偵十三卷第41-43頁，未認定被告辛○○、壬○○、庚○○之犯罪事實） ⑸104年1月16日偵訊筆錄（偵十七卷第244反-247頁反） ⑹104年2月9日警詢筆錄（偵十三卷第51-52頁，未認定被告辛○○、壬○○、庚○○之犯罪事實） ⑺104年10月15日偵訊筆錄（偵四卷第225-226頁） 19 證人即應召女子104-A1（瓦蒂、麗娜）警詢及偵訊之證述 ⑴104年1月14日警詢筆錄（偵十二卷第252-257頁，未認定被告甲○○、辛○○、壬○○、庚○○之犯罪事實） ⑵104年1月20日警詢筆錄（偵十二卷第259-260頁，未認定被告甲○○、辛○○、壬○○、庚○○之犯罪事實） ⑶104年2月2日警詢筆錄（訴卷三第281-289頁，未認定被告甲○○、辛○○、壬○○、庚○○之犯罪事實） ⑷104年4月17日警詢筆錄（偵十二卷第270-272頁反，未認定被告甲○○、辛○○、壬○○、庚○○之犯罪事實） ⑸104年4月24日偵訊筆錄（偵十七卷第306-308頁）　 20 證人即應召女子HF104001（小希）警詢及偵訊之證述 ⑴104年5月20日專勤隊詢問筆錄（偵十二卷第282-289頁，未認定被告庚○○之犯罪事實） ⑵104年6月3日警詢筆錄（偵十二卷第291-298頁，未認定被告庚○○之犯罪事實） ⑶104年6月5日偵訊筆錄（偵十七卷第329-331頁反） ⑷104年10月15日偵訊筆錄（偵四卷第230-231頁） ⑸106年6月15日原審審判筆錄（訴卷三第337-356頁） 21 證人即應召女子0000000A（妮雅）警詢及偵訊之證述 ⑴104年9月5日警詢筆錄（偵三卷第157-160頁，未認定被告甲○○、辛○○、壬○○之犯罪事實） ⑵104年9月6日警詢筆錄（偵三卷第175-178頁，未認定被告甲○○、辛○○、壬○○之犯罪事實） ⑶104年9月6日偵訊筆錄（偵四卷第2反-4頁反） ⑷104年10月15日偵訊筆錄（偵四卷第235-236頁） 22 證人即應召女子0000000B（琪琪）警詢及偵訊之證述 ⑴104年9月5日警詢筆錄（偵三卷第165-168頁，未認定被告甲○○、庚○○之犯罪事實） ⑵104年9月6日警詢筆錄（偵三卷第184-187頁，未認定被告甲○○、庚○○之犯罪事實） ⑶104年9月6日偵訊筆錄（偵四卷第8反-10頁反） ⑷104年10月15日偵訊筆錄（偵四卷第239-240頁） ⑸106年6月22日原審審判筆錄（訴卷四第34-52頁） 23 證人即應召女子0000000C（亞妮、卡琳）警詢及偵訊之證述 ⑴104年9月5日警詢筆錄（偵三卷第111-114頁，未認定被告甲○○之犯罪事實） ⑵104年9月6日警詢筆錄（偵三卷第192-194頁，未認定被告甲○○之犯罪事實） ⑶104年9月6日偵訊筆錄（偵四卷第14反-15頁反） ⑷104年10月15日偵訊筆錄（偵四卷第243-244頁） ⑸106年6月22日原審審判筆錄（訴卷四第17-32頁） 24 證人即男客吳瑋麒警詢之證述 104年9月5日警詢筆錄（偵三卷第74-75頁） 25 證人即男客邵廣志警詢之證述 104年9月5日警詢筆錄（偵三卷第116-119頁） 26 指認犯罪嫌疑人紀錄表暨指認相片對照表 告訴人指認： ⑴入出國及移民署專勤事務第一大隊新竹專勤隊指認犯罪嫌疑人紀錄表暨指認相片對照表（偵十三卷第19-21頁） ⑵新竹縣政府警察局刑事警察大隊指認犯罪嫌疑人紀錄表（偵十二卷第258、268頁） ⑶蘆洲分局指認犯罪嫌疑人紀錄表4份（偵十二卷第228-231頁） ⑷蘆洲分局指認犯罪嫌疑人紀錄表暨指認相片對照表（偵十二卷第275-278頁） ⑸蘆洲分局指認犯罪嫌疑人紀錄表犯暨指認相片對照表（偵十三卷第4-7頁） ⑹蘆洲分局指認犯罪嫌疑人紀錄表3份（偵十三卷第37-39頁） ⑺蘆洲分局指認犯罪嫌疑人紀錄表暨指認相片對照表（偵十三卷第45-49頁） ⑻蘆洲分局犯嫌指認照片2份（偵十二卷第168-171頁） ⑼蘆洲分局犯嫌指認照片2份暨指認相片對照表（偵十二卷第183-187頁） ⑽蘆洲分局犯嫌指認照片2份暨指認相片對照表（偵十二卷第204-208頁）   被告指認： ⑴蘆洲分局犯嫌指認照片暨指認相片對照表（偵一卷第214-218頁） ⑵蘆洲分局犯嫌指認照片暨指認相片對照表（偵一卷第323-327頁） ⑶蘆洲分局指認犯罪嫌疑人紀錄表2份（偵一卷第198-199頁） ⑷蘆洲分局犯嫌指認照片暨指認相片對照表（偵一卷第267-271頁） ⑸蘆洲分局犯嫌指認照片暨指認相片對照表（偵一卷第236-240頁） ⑹蘆洲分局犯嫌指認照片暨指認相片對照表（偵一卷第313-317頁） ⑺蘆洲分局犯嫌指認照片暨指認相片對照表（偵三卷第45-47頁） ⑻蘆洲分局犯嫌指認照片暨指認相片對照表（偵三卷第19-21頁） ⑼蘆洲分局犯嫌指認照片（偵三卷第65-66頁） ⑽蘆洲分局犯嫌指認照片（偵四卷第203-204頁） ⑾指認表（偵七卷第177-184頁） ⑿新北地檢指認表（偵九卷第283-286頁） ⒀新北地檢指認表（偵九卷第298-301頁） 27 通訊監察譯文 ⑴大姐（臺中機房）與客人通訊監察譯文（譯文卷一全) ⑵大姐（臺中機房）與客人通訊監察譯文（譯文卷二全) ⑶大姐（臺中機房）與客人通訊監察譯文（譯文卷三全) ⑷甲○○通訊監察譯文（譯文卷四全） ⑸大姐（臺中機房）與小姐通訊監察譯文（譯文卷五全） ⑹丁○○通訊監察譯文（譯文卷六全） ⑺大姐（臺中機房）與客人通訊監察譯文（譯文卷七全) ⑻甲○○通訊監察譯文（譯文卷八全） ⑼辛○○通訊監察譯文（譯文卷九全） ⑽大姐（臺中機房）與小姐通訊監察譯文（譯文卷十全） 　 28 性交易處所平面圖 ⑴手繪平面圖（偵十三卷第8頁） ⑵手繪平面圖2張（偵十七卷第211反-212頁） ⑶手繪平面圖2張（偵十七卷第279反-280頁） 29 被告手機資料翻拍照 ⑴被告甲○○、辛○○LINE訊息翻拍照片13張（偵十卷第88-94頁） ⑵被告甲○○行動電話簡訊、通聯、帳冊資料、Line訊息翻拍照片63張（偵一卷第62-93頁） ⑶被告壬○○行動電話記載款項分配內容及Line訊息翻拍照片147張（偵四卷第163-202頁） ⑷被告丙○○行動電話LINE訊息翻拍照片154張（偵四卷第76-114頁） ⑸被告丙○○行動電話記載應召事務內容（偵四卷第116-119頁） ⑹被告丙○○行動電話儲存之台新銀行存款憑條照片10張（偵四卷第69-73頁） 30 現場及扣案物照片 ⑴蘆洲分局查獲現場及扣案物照片16張（偵三卷第96-103頁） ⑵蘆洲分局查獲現場及扣案物照片30張（偵三卷第139-154頁） ⑶蘆洲分局查獲現場照片6張（偵八卷第49-51頁） ⑷蘆洲分局拍攝現場照片8張（偵十七卷第9-10頁） ⑸蘆洲分局拍攝現場照片7張（偵十七卷第176-179頁） ⑹蘆洲分局拍攝現場照片2張（偵十七卷第144頁） ⑺蘆洲分局拍攝現場照片6張（偵十七卷第299-300頁） ⑻載送小姐車輛及被告辛○○之指認照片各1張（偵十七卷第301-302頁） 31 外僑居留資料 ⑴外僑居留資料查詢-外僑明細內容顯示畫面（偵一卷第378頁） ⑵外僑居留資料查詢-外僑明細內容顯示畫面（偵三卷第106頁） ⑶外僑居留資料查詢-外僑明細內容顯示畫面（偵3卷第107頁） ⑷外僑居留資料查詢-外僑明細內容顯示畫面（偵十七卷第23頁反） ⑸內政部移民署外人居停留資料查詢-明細內容（偵三卷第134頁） ⑹內政部移民署外人居停留資料查詢-明細內容（偵十七卷第197頁反） 32 帳冊及帳戶資料 ⑴愛瑪仕應召站網路帳冊畫面資料4張（偵四卷第74-75頁） ⑵台新國際商業銀行104年10月28日台新作文字第10423608號函暨所附何如平帳號00000000000000號台幣存款歷史交易明細（偵十八卷第30-35頁） ⑶台北富邦商業銀行股份有限公司雙和分行104年12月2日北富銀雙和字第1040000024號函暨所附黃國柱帳號000000000000號開戶基本資料、各類存款歷史對帳單（偵十八卷第181-182、189-190頁） ⑷陽信商業銀行蘆洲分行104年11月27日陽信蘆洲字第1040023號函暨所附鍾德諭帳號000000000000號客戶基本資料、客戶對帳單（偵十八卷第155-168頁） ⑸玉山銀行存匯中心104年12月7日玉山個存字第1041126119號函暨所附鍾德諭帳號0000000000000號顧客基本資料、台幣活存交易明細（偵十八卷第170-172頁） 33 房屋租賃契約 房屋租賃契約書影本（偵十七卷第27-30頁） 
附表一之2
編號 被告 罪名及宣告刑 1 壬○○ 己○○ 甲○○ 辛○○ 丙○○ 癸○○  壬○○共同犯圖利容留性交罪，處有期徒刑肆月，如易科罰金，以新臺幣壹仟元折算壹日。 己○○共同犯圖利容留性交罪，處有期徒刑肆月，如易科罰金，以新臺幣壹仟元折算壹日。 甲○○共同犯圖利容留性交罪，累犯，處有期徒刑陸月，如易科罰金，以新臺幣壹仟元折算壹日。 辛○○共同犯圖利容留性交罪，處有期徒刑肆月，如易科罰金，以新臺幣壹仟元折算壹日。 丙○○共同犯圖利容留性交罪，處有期徒刑叁月，如易科罰金，以新臺幣壹仟元折算壹日。 癸○○共同犯圖利容留性交罪，處有期徒刑叁月，如易科罰金，以新臺幣壹仟元折算壹日。 （丁○○、子○○部分，原判決漏判） 2 己○○ 庚○○ 壬○○ 己○○共同犯圖利容留性交罪，處有期徒刑肆月，如易科罰金，以新臺幣壹仟元折算壹日。 庚○○共同犯圖利容留性交罪，處有期徒刑叁月，如易科罰金，以新臺幣壹仟元折算壹日。 壬○○共同犯圖利容留性交罪，處有期徒刑肆月，如易科罰金，以新臺幣壹仟元折算壹日。 3 庚○○ 甲○○ 辛○○ 壬○○ 丙○○ 癸○○ 丁○○ 庚○○共同犯圖利容留性交罪，累犯，處有期徒刑肆月，如易科罰金，以新臺幣壹仟元折算壹日。 甲○○共同犯圖利容留性交罪，累犯，處有期徒刑陸月，如易科罰金，以新臺幣壹仟元折算壹日。 辛○○共同犯圖利容留性交罪，處有期徒刑肆月，如易科罰金，以新臺幣壹仟元折算壹日。 壬○○共同犯圖利容留性交罪，處有期徒刑肆月，如易科罰金，以新臺幣壹仟元折算壹日。 丙○○共同犯圖利容留性交罪，處有期徒刑叁月，如易科罰金，以新臺幣壹仟元折算壹日。 癸○○共同犯圖利容留性交罪，處有期徒刑叁月，如易科罰金，以新臺幣壹仟元折算壹日。 丁○○共同犯圖利容留性交罪，處有期徒刑叁月，如易科罰金，以新臺幣壹仟元折算壹日。 （戊○○、乙○○、子○○，原判決漏判） 4 己○○ 庚○○ 己○○共同犯圖利容留性交罪，處有期徒刑肆月，如易科罰金，以新臺幣壹仟元折算壹日。 庚○○共同犯圖利容留性交罪，累犯，處有期徒刑肆月，如易科罰金，以新臺幣壹仟元折算壹日。 5 壬○○ 甲○○ 辛○○ 丙○○ 丁○○ 子○○ 壬○○共同犯圖利容留性交罪，處有期徒刑肆月，如易科罰金，以新臺幣壹仟元折算壹日。 甲○○共同犯圖利容留性交罪，累犯，處有期徒刑陸月，如易科罰金，以新臺幣壹仟元折算壹日。 辛○○共同犯圖利容留性交罪，處有期徒刑肆月，如易科罰金，以新臺幣壹仟元折算壹日。 丙○○共同犯圖利容留性交罪，處有期徒刑叁月，如易科罰金，以新臺幣壹仟元折算壹日。 丁○○共同犯圖利容留性交罪，處有期徒刑叁月，如易科罰金，以新臺幣壹仟元折算壹日。 子○○共同犯圖利容留性交罪，處有期徒刑叁月，如易科罰金，以新臺幣壹仟元折算壹日。 (乙○○，原判決漏判) 6 己○○ 庚○○ 壬○○ 甲○○ 辛○○ 丙○○ 丁○○ 子○○ 己○○共同犯圖利容留性交罪，處有期徒刑肆月，如易科罰金，以新臺幣壹仟元折算壹日。 庚○○共同犯圖利容留性交罪，累犯，處有期徒刑肆月，如易科罰金，以新臺幣壹仟元折算壹日。 壬○○共同犯圖利容留性交罪，處有期徒刑肆月，如易科罰金，以新臺幣壹仟元折算壹日。 甲○○共同犯圖利容留性交罪，累犯，處有期徒刑陸月，如易科罰金，以新臺幣壹仟元折算壹日。 辛○○共同犯圖利容留性交罪，處有期徒刑肆月，如易科罰金，以新臺幣壹仟元折算壹日。 丙○○共同犯圖利容留性交罪，處有期徒刑叁月，如易科罰金，以新臺幣壹仟元折算壹日。 丁○○共同犯圖利容留性交罪，處有期徒刑叁月，如易科罰金，以新臺幣壹仟元折算壹日。 子○○共同犯圖利容留性交罪，處有期徒刑叁月，如易科罰金，以新臺幣壹仟元折算壹日。 (乙○○，原判決漏判) 7 壬○○ 甲○○ 辛○○ 丙○○ 丁○○ 子○○ 壬○○共同犯圖利容留性交罪，處有期徒刑肆月，如易科罰金，以新臺幣壹仟元折算壹日。 甲○○共同犯圖利容留性交罪，累犯，處有期徒刑陸月，如易科罰金，以新臺幣壹仟元折算壹日。 辛○○共同犯圖利容留性交罪，處有期徒刑肆月，如易科罰金，以新臺幣壹仟元折算壹日。 丙○○共同犯圖利容留性交罪，處有期徒刑叁月，如易科罰金，以新臺幣壹仟元折算壹日。 丁○○共同犯圖利容留性交罪，處有期徒刑叁月，如易科罰金，以新臺幣壹仟元折算壹日。 子○○共同犯圖利容留性交罪，處有期徒刑叁月，如易科罰金，以新臺幣壹仟元折算壹日。 
附表二（「行為人」欄，括號內之人，非本判決審理範圍）
編號 行為人 應召女子 從事性交易時間 性交易場所 性交易所得之分配及收益（新臺幣） 為警查獲時、地 對照原判決及附表 1 (己○○) 庚○○ LASTRI WIDIYANTI BT WARDI (安蒂、珊珊；起訴書誤載為「LADTRI WIDIYANTI BT WARDI」) 103年8月間至同年12月16日4 個月間（安蒂偵查證述，見偵十七卷第286頁） 新竹縣○○鄉○○路0段000號 每日性交易4至7次，每次1,000或1,200元，安蒂得400或500元，己○○得200元，餘歸應召業者所有 103年12月16日13時許，在新北市○○區○○○路000巷0號 附表二 編號3 (己○○經判不受理確定) 壬○○未起訴，判有罪 2 甲○○ 辛○○ (戊○○) 丁○○ 子○○ (鍾德諭) 鍾秀美 (Bobo、QQ) 104年11月8日至同年月15日間，週休2日（鍾秀美警詢證述，見偵九卷第199頁）  新北市○○區○○路000巷0號0樓0室 每日性交易4 次，每次2,000或3,000元，鍾秀美得1,500元，餘歸甲○○所有 104年11月15日17時30分許，在新北市○○區○○路000巷0號0樓0室 附表一 編號14  戊○○經起訴，未判決（起訴書誤載為「許睿騏」）  3 甲○○ 辛○○ 丁○○ 子○○ (鍾德諭) 李懿晏 (球球) 104年10月24、25日、同年11月8、15日共4日（李懿晏警偵訊證述，見偵九卷第6、195頁） 新北市○○區○○路00號0樓0室 性交易次數共6次，每次2,000或3,000元，由李懿晏與甲○○均分 104年11月15日17時20分許，在新北市○○區○○路00號0樓0室 附表一 編號12  4 甲○○ 辛○○ 丁○○ 子○○ (鍾德諭) 張啟香 (珍珍) 104年9月21日至同年11月15日，每週二、三、六休息（張啟香警詢證述，見偵九卷第16頁）  新北市○○區○○路00號0樓F室 每日性交易4次，每次2,500或3,000元，張啟香得1,800元，餘歸甲○○所有 104年11月15日17時20分許，在新北市○○區○○路00號0樓F室 附表一 編號11 5 甲○○ 辛○○ 丁○○ 子○○ 謝豔芳 (水水) 103年7月14日至同年月17日 新北市○○區○○街000巷00號0樓B室 性交易次數共45次，每次2,200、2,700或3,200元，謝豔芳得2,000元，餘歸甲○○所有  104年11月15日17時45分許，在新北市○○區○○路000巷00號0樓G室 附表一 編號2  丙○○未起訴，判有罪    104年11月14、15日 新北市○○區○○路000巷00號0樓G室 性交易次數共6次，每次2,700或3,200元，謝豔芳得2,000元，餘歸甲○○所有   附表一 編號16 6 甲○○ 辛○○ (丁○○) (子○○) (朱千中)  何依紋 （琪琪） 103年4月22日至同年7月17日 新北市○○區○○街000巷00號0樓C室、蘆洲區○○路000號0樓 103年7月17日性交易4 次得款1萬元，何依紋得6,800元，餘歸甲○○所有 103年7月17日23時40分許，在新北市○○區○○街000巷00號0樓C室 附表一 編號1 丁○○、子○○未合法撤回起訴，未判決。 丙○○未起訴，判有罪。 7 甲○○ 辛○○ 子○○ 陳宥溱 104年3月31日19時40分許  新北市○○區○○街000號0樓0室  該次與黃瑋正性交易所得2,500元，陳宥溱原可得1,800元，餘歸甲○○所有；但該款項經另案扣押，甲○○尚未分得   104年3月31日19時40分許，在新北市○○區○○街000號0樓0室 附表一 編號5  丁○○、丙○○均未起訴，判有罪。 8 甲○○ 辛○○ 子○○  阮氏懷 104年3月31日19時40分許  新北市○○區○○街000號0樓B室  該次與黃麒全性交易所得2,200元，阮氏懷原可得1,900元，餘歸甲○○所有；但該款項經另案扣押，甲○○尚未分得  104年3月31日19時40分許，在新北市○○區○○街000號0樓0室 附表一 編號6 丁○○、丙○○均未起訴，判有罪。  11 甲○○ 辛○○ 丁○○ 子○○ (鍾德諭) 裴婷 (SUKI) 104年11月14日、15日  新北市○○區○○路000號0樓A室 性交易次數共15次，每次3,200元，裴婷得2,000元，餘歸甲○○所有 104年11月15日18時10分許，在新北市○○區○○路000號0樓A室 附表一 編號17 12 甲○○ 辛○○ 丁○○ 子○○ (鍾德諭) 于菲 (飛貝兒、菲菲) 104年11月13日至同年月15日  新北市○○區○○路000號0樓A室 性交易次數共16次，每次3,000元，于菲得2,000元，餘歸甲○○所有 104年11月15日18時10分許，在新北市○○區○○路000號0樓A室 附表一 編號15 14 甲○○ 辛○○ 丁○○ 子○○ (鍾德諭) 湯芷琳 (巧雲) 104年11月2日至同年月6日、104 年11月9日至同年月13日共10日（湯芷琳警詢證述，偵九卷第72、75頁） 新北市蘆洲區三民高中附近 每日性交易4次，每次2,000或3,000元，湯芷琳得1,800元，餘歸甲○○所有 104年11月15日19時12分許，在新北市○○區○○路0段000號00樓C室 附表一 編號13    104年11月15日 新北市○○區○○路0段000號00樓C室 104年11月15日查獲當日1次所得3,000元經扣押，甲○○尚未分得  附表一 編號19 15 甲○○ 辛○○ 丁○○ 子○○  楊小英 (琪琪) 104年11月14日、15日 臺北市○○區○○○路000巷00號2樓1室 性交易次數共2次，其中1次3,000元，1次2,500元，楊小英每次得2,000元，餘歸甲○○所有；查獲當日1次所得2,500元經扣押，甲○○尚未分得 104年11月15日17時15分許，在臺北市○○區○○○路000巷00號2樓1室 附表一 編號18 16 甲○○ 辛○○ 丁○○ 子○○ 楊小華 (波波、文文) 104年11月15日16時30分許 臺北市○○區○○○路000巷00號0樓0室 該次與黃偉誠性交易所得2,500元，楊小華原可分得2,000元，餘歸甲○○所有；查獲當日該款項經扣押，甲○○尚未分得 104年11月15日17時15分許，在臺北市○○區○○○路000巷00號2樓2室 附表一 編號20 17 甲○○ 辛○○ 丁○○ 子○○ (鍾德諭) SUHEMI (蘇爾咪、妞妞) 104年5月間至同年11月15日，每個月工作25日（蘇爾咪警詢證述，偵九卷第83頁）  新北市○○區○○路0段000號00樓B室 除104年11月14日性交易1次、同年月15日沒有性交易外，每日性交易3至8 次，每次2,700元，蘇爾咪得1,600元，餘歸甲○○所有 104年11月15日16時40分許，在新北市○○區○○路0段000號11樓B室 附表一 編號7  丙○○、乙○○、戊○○均未起訴，判有罪 
**編號9、10、13乙○○部分，未上訴而確定。
附表二之1
編號 證        據  1 被告甲○○警詢及偵訊之供述、證述 ⑴104年11月16日警詢筆錄（偵八卷第211-218頁） ⑵104年11月16日偵訊筆錄（偵九卷第336-346頁） ⑶105年1月8日偵訊筆錄（偵一卷第365-370頁） ⑷105年3月8日偵訊筆錄（偵二卷第249-253頁） ⑸105年3月15日原審訊問筆錄（訴卷二第206-207頁） ⑹106年5月4日原審準備程序筆錄（訴卷三第92-93頁） ⑺106年7月20日原審審判筆錄（訴卷四第219頁） 2 被告辛○○警詢及偵訊之供述、證述 ⑴104年11月16日警詢筆錄（偵十二卷第15-22頁） ⑵104年11月16日偵訊筆錄（偵九卷第365-374頁） ⑶105年1月8日偵訊筆錄（偵十六卷第3-8頁） ⑷105年3月7日偵訊筆錄（偵十一卷第240-242頁） ⑸105年3月15日原審訊問筆錄（訴卷二第211-212頁） ⑹106年5月4日原審準備程序筆錄（訴卷三第93頁） ⑺106年7月20日原審審判筆錄（訴卷四第219頁） 3 被告丙○○警詢及偵訊之供述、證述 ⑴104年11月16日警詢筆錄（偵八卷第211-218頁） ⑵104年11月16日偵訊筆錄（偵九卷第336-346頁） ⑶105年1月8日偵訊筆錄（偵一卷第365-370頁） ⑷105年3月8日偵訊筆錄（偵二卷第249-253頁） ⑸105年3月15日原審訊問筆錄（訴卷二第206-207頁） ⑹106年5月4日原審準備程序筆錄（訴卷三第92-93頁） ⑺106年7月20日原審審判筆錄（訴卷四第219頁） 4 被告己○○警詢及偵訊之供述、證述 ⑴104年11月16日警詢筆錄（偵十二卷第15-22頁） ⑵104年11月16日偵訊筆錄（偵九卷第365-374頁） ⑶105年1月8日偵訊筆錄（偵十六卷第3-8頁） ⑷105年3月7日偵訊筆錄（偵十一卷第240-242頁） ⑸105年3月15日原審訊問筆錄（訴卷二第211-212頁） ⑹106年5月4日原審準備程序筆錄（訴卷三第93頁） ⑺106年7月20日原審審判筆錄（訴卷四第219頁） 5 共犯朱千中警詢及偵訊之供述、證述 ⑴104年11月16日警詢筆錄（偵八卷第223-227頁） ⑵104年11月16日偵訊筆錄（偵九卷第326-333頁） ⑶105年2月4日偵訊筆錄（偵二卷第62-64頁） ⑷105年2月18日偵訊筆錄（偵二卷第84-85頁） ⑸105年3月9日偵訊筆錄（偵二卷第294-298頁） 6 被告乙○○警詢及偵訊之供述、證述 ⑴104年4月1日警詢筆錄（訴卷一第8-10頁） ⑵104年4月1日偵訊筆錄（訴卷一第59頁） ⑶104年12月31日警詢筆錄（偵一卷第305-311頁） ⑷104年12月31日偵訊筆錄（偵一卷第328-340頁） ⑸105年2月4日偵訊筆錄（偵二卷第65-66頁） ⑹105年3月9日偵訊筆錄（偵二卷第301-304頁） ⑺106年5月4日原審準備程序筆錄（訴卷三第140頁） ⑻106年7月20日原審審判筆錄（訴卷四第220頁） 7 被告戊○○警詢及偵訊之供述、證述 ⑴104年4月1日警詢筆錄（訴卷一第13-15頁） ⑵104年4月1日偵訊筆錄（訴卷一第59頁） ⑶104年12月24日警詢筆錄（偵一卷第230-234頁） ⑷104年12月24日偵訊筆錄（偵一卷第244-253頁） ⑸105年3月8日偵訊筆錄（偵二卷第262-264頁） ⑹106年5月4日原審準備程序筆錄（訴卷三第116、118頁） ⑺106年7月20日原審審判筆錄（訴卷四第220頁） 8 被告庚○○警詢及偵訊之供述、證述（否認） ⑴104年12月16日警詢筆錄（偵一卷第319-321頁） ⑵105年2月22日偵訊筆錄（偵二卷第101-105頁） 9 被告癸○○警詢及偵訊之供述、證述 ⑴103年7月18日警詢筆錄（偵十七卷第61反-63頁反） ⑵104月9年6日警詢筆錄（偵三卷第59-61頁） ⑶104年9月6日偵訊筆錄（偵四卷第30反-32頁） ⑷105年3月7日偵訊筆錄（偵十一卷第228-230頁） ⑸106年5月4日原審準備程序筆錄（訴卷三第117-118頁） 10 共犯黃國柱警詢及偵訊之供述、證述 ⑴104年12月25日警詢筆錄（偵一卷第261-266頁） ⑵104年12月25日偵訊筆錄（偵一卷第276-281頁） 11 共犯鍾德諭警詢及偵訊之供述、證述 ⑴104年11月16日警詢筆錄（偵八卷第288-292頁） ⑵104年11月16日偵訊筆錄（偵九卷第241-245頁） ⑶105年3月3日偵訊筆錄（偵二卷第217-219頁） 12 共犯林啟裕警詢及偵訊之供述、證述 ⑴104年11月23日警詢筆錄（偵一卷第192-196頁） ⑵105年3月3日偵訊筆錄（偵二卷第222-225頁） 13 被告丁○○警詢及偵訊之供述、證述 ⑴104年11月16日警詢筆錄（偵八卷第256-264頁） ⑵104年11月16日偵訊筆錄（偵九卷第273-281頁） ⑶105年2月18日偵訊筆錄（偵二卷第70-73頁） ⑷106年5月4日原審準備程序筆錄（訴卷三第130-131頁） ⑸106年7月20日原審審判筆錄（訴卷四第220頁） 14 被告子○○警詢及偵訊之供述、證述 ⑴104年11月16日警詢筆錄（偵八卷第279-284頁） ⑵104年11月16日偵訊筆錄（偵九卷第288-296頁） ⑶105年2月18日偵訊筆錄（偵二卷第75-78頁） ⑷106年5月4日原審準備程序筆錄（訴卷三第131頁） ⑸106年7月20日原審審判筆錄（訴卷四第220頁） 15 共犯林偉政警詢及偵訊之供述、證述 ⑴104年11月16日警詢筆錄（偵八卷第247-249頁） ⑵104年11月16日偵訊筆錄（偵九卷第252-255頁） ⑶105年2月4日偵訊筆錄（偵二卷第58-59頁） 16 共犯翁雅芳警詢及偵訊之供述、證述 ⑴104年11月16日警詢筆錄（偵八卷第231-235頁） ⑵104年11月16日偵訊筆錄（偵九卷第264-266頁） 17 證人朱柏偉警詢及偵訊之證述 104年11月16日偵訊筆錄（偵九卷第258-260頁） 18 證人賴欣吟警詢及偵訊之證述 104年11月16日偵訊筆錄（偵九卷第311-316頁） 19 證人即應召女子LASTRI WIDIY ANTI BT WARDI警詢及偵訊之證述 ⑴104年1月19日警詢筆錄（偵十二卷第234-240頁，未認定被告甲○○、辛○○、壬○○、庚○○之犯罪事實） ⑵104年1月23日偵訊筆錄（偵十七卷第284-287頁） 20 證人即應召女子鍾秀美警詢及偵訊之證述 ⑴104年11月15日警詢筆錄（偵八卷第294-297頁，未認定被告辛○○、壬○○之犯罪事實） ⑵104年11月15日警詢筆錄（偵九卷第10頁，未認定被告辛○○、壬○○之犯罪事實） ⑶104年11月16日偵訊筆錄（偵九卷第198-199頁） 21 證人即應召女子李懿晏警詢及偵訊之證述 ⑴104年11月15日警詢筆錄（偵九卷第4-7頁，未認定被告辛○○、壬○○之犯罪事實） ⑵104年11月16日偵訊筆錄（偵九卷第194-195頁） 22 證人即應召女子張啟香警詢及偵訊之證述 ⑴104年11月15日警詢筆錄（偵九卷第13-16頁，未認定被告辛○○、壬○○之犯罪事實） ⑵104年11月16日偵訊筆錄（偵九卷第190-191頁） 23 證人即應召女子謝艷芳警詢及偵訊之證述 ⑴103年7月18日警詢筆錄（偵十七卷第71反-74頁，未認定被告辛○○、壬○○之犯罪事實） ⑵104年11月15日警詢筆錄（偵九卷第21-25頁，未認定被告辛○○、壬○○之犯罪事實） ⑶104年11月16日偵訊筆錄（偵九卷第221-224頁） ⑷104年11月25日偵訊筆錄（偵一卷第123-126頁） 24 證人即應召女子何依紋警詢及偵訊之證述 103年7月18日警詢筆錄（偵十七卷第65反-69頁，未認定被告辛○○、壬○○之犯罪事實） 25 證人即應召女子陳宥溱警詢及偵訊之證述 104年4月1日警詢筆錄（訴卷一第17-19頁，未認定被告辛○○、壬○○之犯罪事實） 26 證人即應召女子阮氏懷警詢及偵訊之證述 104年4月1日警詢筆錄（訴卷一第21-24頁，未認定被告辛○○、壬○○之犯罪事實） 27 證人即應召女子畢菊芬警詢及偵訊之證述 ⑴104年11月15日警詢筆錄（偵九卷第32-36頁，未認定被告辛○○、壬○○之犯罪事實） ⑵104年11月16日偵訊筆錄（偵九卷第165-167頁） ⑶105年3月4日警詢筆錄（偵六卷第317-319頁，未認定被告辛○○、壬○○之犯罪事實） ⑷105年3月11日偵訊筆錄（偵二卷第325-326頁） 28 證人即應召女子林芷玉警詢及偵訊之證述 ⑴104年11月15日警詢筆錄（偵九卷第43-47頁，未認定被告辛○○、壬○○之犯罪事實） ⑵104年11月16日警詢筆錄（偵九卷第48-49頁，未認定被告辛○○、壬○○之犯罪事實） ⑶104年11月16日偵訊筆錄（偵九卷第161-164頁） 29 證人即應召女子裴婷警詢及偵訊之證述 ⑴104年11月15日警詢筆錄（偵九卷第52-56頁，未認定被告辛○○、壬○○之犯罪事實） ⑵104年11月16日偵訊筆錄（偵九卷第211-213頁） ⑶104年11月25日偵訊筆錄（偵一卷第115-117頁） 30 證人即應召女子于菲警詢及偵訊之證述 ⑴104年11月15日警詢筆錄（偵九卷第58-61頁，未認定被告辛○○、壬○○之犯罪事實） ⑵104年11月16日偵訊筆錄（偵九卷第216-218頁） ⑶104年11月25日偵訊筆錄（偵一卷第119-120頁） 31 證人即應召女子張金玲警詢及偵訊之證述 ⑴104年11月15日警詢筆錄（偵九卷第64-69頁，未認定被告辛○○、壬○○之犯罪事實） ⑵104年11月16日偵訊筆錄（偵九卷第167-169頁） 32 證人即應召女子湯芷琳警詢及偵訊之證述 104年11月15日警詢筆錄（偵九卷第72-76頁，未認定被告辛○○、壬○○之犯罪事實） 33 證人即應召女子楊小英警詢及偵訊之證述 ⑴104年11月15日警詢筆錄（偵十三卷第150-153頁，未認定被告辛○○、壬○○之犯罪事實） ⑵104年11月16日偵訊筆錄（偵九卷第207-209頁） ⑶104年11月25日偵訊筆錄（偵一卷第106-108頁） 34 證人即應召女子楊小華警詢及偵訊之證述 ⑴104年11月15日警詢筆錄（偵九卷第90-94頁，未認定被告辛○○、壬○○之犯罪事實） ⑵104年11月16日偵訊筆錄（偵九卷第203-205頁） ⑶104年11月25日偵訊筆錄（偵一卷第110-112頁） 35 證人即應召女子SUHEMI警詢及偵訊之證述 ⑴104年11月15日警詢筆錄（偵九卷第81-87頁，未認定被告辛○○、壬○○之犯罪事實） ⑵104年11月16日偵訊筆錄（偵九卷第231-235頁） 36 證人即男客陳茂勇警詢及偵訊之證述 ⑴104年11月15日警詢筆錄（偵九卷第28-30頁） ⑵104年11月16日偵訊筆錄（偵九卷第150-151頁） 37 證人即男客吳文勝警詢及偵訊之證述 ⑴104年11月15日警詢筆錄（偵九卷第38-41頁） ⑵104年11月16日偵訊筆錄（偵九卷第146-147頁） 38 證人即男客洪志昇警詢及偵訊之證述 ⑴104年11月15日警詢筆錄（偵九卷第77-79頁） ⑵104年11月16日偵訊筆錄（偵九卷第142-143頁） 39 證人即男客鍾穎漢警詢及偵訊之證述 ⑴104年11月15日警詢筆錄（偵九卷第97-98頁） ⑵104年11月16日偵訊筆錄（偵九卷第139-140頁） 40 證人即男客黃偉誠警詢及偵訊之證述 ⑴104年11月15日警詢筆錄（偵九卷第99-100頁） ⑵104年11月16日偵訊筆錄（偵九卷第155-156頁） 41 證人即京品寓物業管理公司店長朱冠宇警詢及偵訊之證述 ⑴104年11月24日警詢筆錄（偵一卷第94-100頁） ⑵105年3月3日偵訊筆錄（偵二卷第191-195頁） 42 證人即京品寓物業管理公司業務蔡志賜偵訊之證述 105年3月3日偵訊筆錄（偵二卷第195-199頁） 43 指認犯罪嫌疑人紀錄表暨指認相片對照表 告訴人指認： ⑴新北市政府警察局蘆洲分局指認犯罪嫌疑人紀錄表2份（偵十二卷243-244頁） ⑵新北市政府警察局指認犯罪嫌疑人紀錄表（偵十三卷第78頁） ⑶蘆洲分局犯嫌指認照片暨指認相片對照表（偵六卷第320-324頁） ⑷指認照片2張（偵十四卷第34頁）   被告指認： ⑴蘆洲分局犯嫌指認照片暨指認相片對照表（偵一卷第214-218頁） ⑵蘆洲分局犯嫌指認照片暨指認相片對照表（偵一卷第323-327頁） ⑶蘆洲分局指認犯罪嫌疑人紀錄表2份（偵一卷第198-199頁） ⑷蘆洲分局犯嫌指認照片暨指認相片對照表（偵一卷第236-240頁） ⑸蘆洲分局犯嫌指認照片暨指認相片對照表（偵一卷第313-317頁） ⑹蘆洲分局犯嫌指認照片暨指認相片對照表（偵三卷第19-21頁） ⑺蘆洲分局犯嫌指認照片（偵三卷第65-66頁） ⑻指認表（偵七卷第177-184頁） ⑼新北地檢指認表（偵九卷第283-286頁） ⑽新北地檢指認表（偵九卷第298-301頁） 44 通訊監察譯文 ⑴大姐（臺中機房）與客人通訊監察譯文（譯文卷一全) ⑵大姐（臺中機房）與客人通訊監察譯文（譯文卷二全) ⑶大姐（臺中機房）與客人通訊監察譯文（譯文卷三全) ⑷甲○○通訊監察譯文（譯文卷四全） ⑸大姐（臺中機房）與小姐通訊監察譯文（譯文卷五全） ⑹丁○○通訊監察譯文（譯文卷六全） ⑺大姐（臺中機房）與客人通訊監察譯文（譯文卷七全) ⑻甲○○通訊監察譯文（譯文卷八全） ⑼辛○○通訊監察譯文（譯文卷九全） ⑽大姐（臺中機房）與小姐通訊監察譯文（譯文卷十全） 45 性交易處所平面圖 ⑴手繪平面圖2張（偵十七卷第211反-212頁） ⑵手繪平面圖2張（偵十七卷第279反-280頁） 46 被告手機資料翻拍照 ⑴被告甲○○、辛○○LINE訊息翻拍照片13張（偵十卷第88-94頁） ⑵被告甲○○行動電話簡訊、通聯、帳冊資料、LINE訊息翻拍照片63張（偵一卷第62-93頁） ⑶共犯朱千中行動電話資料翻拍照片88張（偵十四卷第77-120頁） 47 現場及扣案物照片 ⑴電腦蒐證照片16張（偵七卷第235-242頁） ⑵蘆洲分局蒐證照片16張（偵八卷第57-64頁） ⑶蘆洲分局蒐證照片19張（偵八卷第65-75頁） ⑷蘆洲分局蒐證照片18張（偵八卷第114-122頁） ⑸蘆洲分局蒐證照片12張（偵八卷第129-134頁） ⑹蒐證照片16張（偵八卷第135-142頁） ⑺蘆洲分局蒐證照片18張（偵十四卷第149-152、155-157、161-162頁） ⑻蘆洲分局蒐證照片72張（偵十四卷153-154、158-160、163-185頁） ⑼蒐證照片12張（偵十四卷第195-200頁） 48  外僑居留資料、入出境許可證、大陸地區護照 ⑴內政部移民署外人居停留資料查詢-明細內容（偵十七卷第282頁） ⑵中華民國臺灣地區入出境許可證影本（偵一卷第133頁） ⑶中華民國臺灣地區入出境許可證影本（偵一卷第137頁） ⑷中華民國臺灣地區入出境許可證影本（偵一卷第138頁） ⑸中華民國臺灣地區入出境許可證影本（偵十卷第76頁） ⑹中華人民共和國護照影本（偵十卷第77頁） ⑺外籍勞工居留資料（偵一卷第136頁） 49 帳冊及帳戶資料 ⑴愛瑪仕應召站網路帳冊畫面資料4張（偵四卷第74-75頁） ⑵台新國際商業銀行104年10月28日台新作文字第10423608號函暨所附何如平帳號00000000000000號台幣存款歷史交易明細（偵十八卷第30-35頁） ⑶臺北富邦商業銀行股份有限公司雙和分行104年12月2日北富銀雙和字第1040000024號函暨所附黃國柱帳號000000000000號開戶基本資料、各類存款歷史對帳單（偵十八卷第181-182、189-190頁） ⑷陽信商業銀行蘆洲分行104年11月27日陽信蘆洲字第1040023號函暨所附鍾德諭帳號000000000000號客戶基本資料、客戶對帳單（偵十八卷第155-168頁） ⑸玉山銀行存匯中心104年12月7日玉山個存字第1041126119號函暨所附鍾德諭帳號0000000000000號顧客基本資料、台幣活存交易明細（偵十八卷第170-172頁） ⑹中國信託商業銀行股份有限公司104年2月1日中信銀字第10422483956630號函暨所附翁雅芳帳號0000000000000000號開戶資料、存款交易明細（偵十八卷第243-265頁） 50 房屋租賃契約 ⑴房屋租賃契約書影本（偵二卷第118-126頁） ⑵房屋租賃契約書影本（偵二卷第138-145頁） ⑶房屋租賃契約書影本（偵二卷第146-153頁） ⑷房屋租賃契約書影本（偵七卷第219-219之5頁） ⑸房屋租賃契約書影本（偵十七卷第107-110頁） ⑹房屋租賃契約書影本（訴卷一第51-57頁） 
附表二之2
編號 被告 罪名及宣告刑 1 庚○○ 庚○○共同犯圖利容留性交罪，累犯，處有期徒刑肆月，如易科罰金，以新臺幣壹仟元折算壹日。 2 甲○○ 辛○○ 丁○○ 子○○  甲○○共同犯圖利容留性交罪，累犯，處有期徒刑陸月，如易科罰金，以新臺幣壹仟元折算壹日。 辛○○共同犯圖利容留性交罪，處有期徒刑肆月，如易科罰金，以新臺幣壹仟元折算壹日。 丁○○共同犯圖利容留性交罪，處有期徒刑叁月，如易科罰金，以新臺幣壹仟元折算壹日。 子○○共同犯圖利容留性交罪，處有期徒刑叁月，如易科罰金，以新臺幣壹仟元折算壹日。 (戊○○，原判決漏判) 3 甲○○ 辛○○ 丁○○ 子○○ 甲○○共同犯圖利容留性交罪，累犯，處有期徒刑陸月，如易科罰金，以新臺幣壹仟元折算壹日。 辛○○共同犯圖利容留性交罪，處有期徒刑肆月，如易科罰金，以新臺幣壹仟元折算壹日。 丁○○共同犯圖利容留性交罪，處有期徒刑叁月，如易科罰金，以新臺幣壹仟元折算壹日。 子○○共同犯圖利容留性交罪，處有期徒刑叁月，如易科罰金，以新臺幣壹仟元折算壹日。 4 甲○○ 辛○○ 丁○○ 子○○ 甲○○共同犯圖利容留性交罪，累犯，處有期徒刑陸月，如易科罰金，以新臺幣壹仟元折算壹日。 辛○○共同犯圖利容留性交罪，處有期徒刑肆月，如易科罰金，以新臺幣壹仟元折算壹日。 丁○○共同犯圖利容留性交罪，處有期徒刑叁月，如易科罰金，以新臺幣壹仟元折算壹日。 子○○共同犯圖利容留性交罪，處有期徒刑叁月，如易科罰金，以新臺幣壹仟元折算壹日。 5 甲○○ 辛○○ 丁○○ 子○○ 甲○○共同犯圖利容留性交罪，累犯，處有期徒刑陸月，如易科罰金，以新臺幣壹仟元折算壹日。 辛○○共同犯圖利容留性交罪，處有期徒刑肆月，如易科罰金，以新臺幣壹仟元折算壹日。 丁○○共同犯圖利容留性交罪，處有期徒刑叁月，如易科罰金，以新臺幣壹仟元折算壹日。 子○○共同犯圖利容留性交罪，處有期徒刑叁月，如易科罰金，以新臺幣壹仟元折算壹日。 6 甲○○ 辛○○  甲○○共同犯圖利容留性交罪，累犯，處有期徒刑陸月，如易科罰金，以新臺幣壹仟元折算壹日。 辛○○共同犯圖利容留性交罪，處有期徒刑肆月，如易科罰金，以新臺幣壹仟元折算壹日。 (丁○○、子○○，原判決漏判) 7 甲○○ 辛○○ 子○○ 甲○○共同犯圖利容留性交罪，累犯，處有期徒刑陸月，如易科罰金，以新臺幣壹仟元折算壹日。 辛○○共同犯圖利容留性交罪，處有期徒刑肆月，如易科罰金，以新臺幣壹仟元折算壹日。 子○○共同犯圖利容留性交罪，處有期徒刑叁月，如易科罰金，以新臺幣壹仟元折算壹日。 8 甲○○ 辛○○ 子○○ 甲○○共同犯圖利容留性交罪，累犯，處有期徒刑陸月，如易科罰金，以新臺幣壹仟元折算壹日。 辛○○共同犯圖利容留性交罪，處有期徒刑肆月，如易科罰金，以新臺幣壹仟元折算壹日。 子○○共同犯圖利容留性交罪，處有期徒刑叁月，如易科罰金，以新臺幣壹仟元折算壹日。 11 甲○○ 辛○○ 丁○○ 子○○ 甲○○共同犯圖利容留性交罪，累犯，處有期徒刑陸月，如易科罰金，以新臺幣壹仟元折算壹日。 辛○○共同犯圖利容留性交罪，處有期徒刑肆月，如易科罰金，以新臺幣壹仟元折算壹日。 丁○○共同犯圖利容留性交罪，處有期徒刑叁月，如易科罰金，以新臺幣壹仟元折算壹日。 子○○共同犯圖利容留性交罪，處有期徒刑叁月，如易科罰金，以新臺幣壹仟元折算壹日。 12 甲○○ 辛○○ 丁○○ 子○○ 甲○○共同犯圖利容留性交罪，累犯，處有期徒刑陸月，如易科罰金，以新臺幣壹仟元折算壹日。 辛○○共同犯圖利容留性交罪，處有期徒刑肆月，如易科罰金，以新臺幣壹仟元折算壹日。 丁○○共同犯圖利容留性交罪，處有期徒刑叁月，如易科罰金，以新臺幣壹仟元折算壹日。 子○○共同犯圖利容留性交罪，處有期徒刑叁月，如易科罰金，以新臺幣壹仟元折算壹日。 14 甲○○ 辛○○ 丁○○ 子○○ 甲○○共同犯圖利容留性交罪，累犯，處有期徒刑陸月，如易科罰金，以新臺幣壹仟元折算壹日。 辛○○共同犯圖利容留性交罪，處有期徒刑肆月，如易科罰金，以新臺幣壹仟元折算壹日。 丁○○共同犯圖利容留性交罪，處有期徒刑叁月，如易科罰金，以新臺幣壹仟元折算壹日。 子○○共同犯圖利容留性交罪，處有期徒刑叁月，如易科罰金，以新臺幣壹仟元折算壹日。 15 甲○○ 辛○○ 丁○○ 子○○ 甲○○共同犯圖利容留性交罪，累犯，處有期徒刑陸月，如易科罰金，以新臺幣壹仟元折算壹日。 辛○○共同犯圖利容留性交罪，處有期徒刑肆月，如易科罰金，以新臺幣壹仟元折算壹日。 丁○○共同犯圖利容留性交罪，處有期徒刑叁月，如易科罰金，以新臺幣壹仟元折算壹日。 子○○共同犯圖利容留性交罪，處有期徒刑叁月，如易科罰金，以新臺幣壹仟元折算壹日。 16 甲○○ 辛○○ 丁○○ 子○○ 甲○○共同犯圖利容留性交罪，累犯，處有期徒刑陸月，如易科罰金，以新臺幣壹仟元折算壹日。 辛○○共同犯圖利容留性交罪，處有期徒刑肆月，如易科罰金，以新臺幣壹仟元折算壹日。 丁○○共同犯圖利容留性交罪，處有期徒刑叁月，如易科罰金，以新臺幣壹仟元折算壹日。 子○○共同犯圖利容留性交罪，處有期徒刑叁月，如易科罰金，以新臺幣壹仟元折算壹日。 17 甲○○ 辛○○ 丁○○ 子○○ 甲○○共同犯圖利容留性交罪，累犯，處有期徒刑陸月，如易科罰金，以新臺幣壹仟元折算壹日。 辛○○共同犯圖利容留性交罪，處有期徒刑肆月，如易科罰金，以新臺幣壹仟元折算壹日。 丁○○共同犯圖利容留性交罪，處有期徒刑叁月，如易科罰金，以新臺幣壹仟元折算壹日。 子○○共同犯圖利容留性交罪，處有期徒刑叁月，如易科罰金，以新臺幣壹仟元折算壹日。 
**編號9、10、13乙○○部分，未上訴而確定。
附表三：（甲○○沒收部分）
編號 犯罪事實 金  額（元） 計        算        內        容 理           由 1 附表一編號1 53,700 1.依最有利方式計算，即其中1日10次，其餘每日8次。10次×1日＋8次×15日＝130次 2.依最有利方式計算，即性交易收取3,000元、2,700元各1次，其餘為2,000元。（0000－0000）元×1次＋（0000－0000）元×1次＋（0000－0000）元×128次＝131700元 3.己○○、壬○○每次各得300元。 　131700元－（300元×130次×2人）＝53700元 0000000A（狄安）於偵訊（偵一卷第391頁；偵十七卷第147反、311頁反）、己○○於警偵訊、一審訊問時（偵一卷第203、291、299-300頁；訴卷三第253頁）、壬○○於原審（訴卷三第105頁）、甲○○於原審（訴卷三第92頁）供證明確 2 附表一編號3 462,300 1.2個月共60日 2.7次×60日＝420次 3.依最有利方式計算，即性交易收取3,000元1次，其餘為2,700元。（0000－0000）元×1次＋（0000－0000）元×419次＝714300元 4.己○○、壬○○每次各得300元。 　714300元－（300元×420次×2人）＝462300元 104-A1（瓦蒂）於偵訊（偵十七卷第306反、307、308頁）、己○○於警偵訊、原審（偵一卷第203、291、299、300頁；訴卷三第253頁）、壬○○於原審（訴卷三第105頁）、甲○○於原審（訴卷三第92頁）供證明確          3 附表一編號5  16,300 1.性交易共40次。然查獲日1次所得經扣押，甲○○尚未分得 2.依最有利方式計算，即性交易收取2,700元1次，其餘為2,000元。（0000－0000）元×1次＋（0000－0000）元×38次＝39700元 3.壬○○每次分得600元。39700元－（600元×39次）＝16300元 0000000A（妮雅）於偵訊（偵四卷第2反、3及反、4頁反）、壬○○於警詢（偵四卷第132、133頁；偵十二卷第39頁）、甲○○於原審（訴卷三第92頁）供證明確 4 附表一編號6  20,900 1.性交易共25次。然查獲日2次，其中1次尚未收款，另1次所得經扣押，甲○○尚未分得 2.依最有利方式計算，即性交易收取2,700元1次，其餘為2,500元。（0000－0000）元×1次＋（0000－0000）元×22次＝34700元 3.己○○、壬○○每次各分得300元。 　34700元－（300元×23次×2人）＝20900元 琪琪於偵查（偵四卷9反-10頁反）、己○○於警偵、原審（偵一卷第203、291、299、30 頁；訴卷三第253頁）、壬○○於原審（本訴卷三第105）、甲○○於原審（訴卷三第92頁）供證明確 5 附表一編號7 37,400 一、104年8月17日至同年月28日間 1.12日－2日（月經休息）＝10日 2.依最有利方式計算，即其中1日12次，其餘每日1次12次×1日＋1次×9日＝21次 3.依最有利方式計算，即性交易收取3,000元1次，其餘為2,000元。（0000－0000）元×1次＋（0000－0000）元×20次＝22000元 4.壬○○每次分得600元。 　22000元－（600元×21次）＝9400元 二、104年8月29日至同年9月4日間共28次，得款72800元（帳單2張顯示）；另查獲日1次所得經扣押，甲○○尚未分得。 1.亞妮每次分得1,000元，壬○○每次分得600元。 　1000元×28次＝28000元。600元×28次＝16800元 2.72800元－28000元－16800元＝28000元 三、9400元＋28000元＝37400元 0000000C（亞妮）於偵訊、一審訊問時（偵四卷第14反、15頁反；訴卷四第30、31頁）、壬○○於警詢（偵四卷第132、133頁）、甲○○於原審（訴卷三第92頁）供證明確，並有帳單2張（偵三卷第155頁）扣案可證                6 附表二編號2  13,000 1.8日（104年11月8日至15日）－2日（週休）＝6日 2.4次×6日＝24次 3.依最有利方式計算，即性交易收取3,000元1次，其餘為2,000元。（0000－0000）元×1次＋（0000－0000）元×23次＝13000 鍾秀美於警偵訊（偵八卷第295頁；偵九卷第10、198-199頁）、甲○○於原審（訴卷三第92頁）供證明確 7 附表二編號3   6,500 1.依最有利方式計算，即性交易收取3,000元1次，其餘為2,000元。3000元×1次＋2000元×5次＝13000元 2.與李懿晏均分。13000元÷2人＝6500元 李懿晏於警偵訊（偵九卷第6、195頁）、甲○○於原審（訴卷三第92頁）供證明確 8 附表二編號4  87,300 1.4日×8週-1（104年11月15日查獲當日所得經扣押，尚未分得）＝31日 2.4次×31日＝124次 3.依最有利方式計算，即性交易收取3,000元1次，其餘為2,500元。（0000－0000）元×1次＋（0000－0000）元×123次＝87300元 張啟香於警偵訊（偵九卷第14、16、190-191 頁）、甲○○於原審（訴卷三第92頁）供證明確 9 附表二編號5 10,500 1.總計45次 2.依最有利方式計算，即性交易收取3,200元、2,700各1次，其餘為2,200元（0000－0000）元×1次＋（0000－0000）元×1次＋（0000－0000）元×43次＝10500元 謝豔芳於警偵訊（偵十七卷第72及反、74頁）、甲○○於原審（訴卷三第92頁）供證明確   4,700 1.總計6次（104年11月14日共3次；同年月15日共4次，其中為警扣得2,700元，該次不計入） 2.依最有利方式計算，即性交易收取3,200元1次，其餘為2,700元。（0000－0000）元×1次＋（0000－0000）元×5次＝4700元 謝豔芳於偵訊（偵一卷第124頁；偵九卷第223 、224頁）、甲○○於原審（訴卷三第92頁）供證明確  10 附表二編號6 3,200 10000元－6800元＝3200元 何依紋於警詢（偵十七卷第66、67、68頁及反）、甲○○於原審（訴卷三第92頁）供證明確 11 附表二編號11  18,000 （0000－0000）元×15次＝18000元 裴婷於偵訊（偵一卷第115、116頁）、甲○○於原審（訴卷三第92頁）供證明確 12 附表二編號12  16,000 （0000－0000）元×16次＝16000 元 于菲於偵訊（偵一卷第119、120頁）、甲○○於原審（訴卷三第92頁）供證明確 13 附表二編號14   9,000 1.4次×10日＝40次 2.依最有利方式計算，即性交易收取3,000元1次，其餘為2,000元。（0000－0000）元×1次＋（0000－0000）元×39次＝9000元 湯芷琳於警詢（偵九卷第72、73、75頁）、甲○○於原審（訴卷三第92頁）供證明確 14 附表二編號15   1,000 （0000－0000）元×1次＝1000元 楊小英於警偵訊（偵一卷第107頁；偵九卷第208 頁；偵十三卷第152頁）、甲○○於原審（訴卷三第92頁）供證明確 15 附表二編號17 465,300 1.依最有利方式計算，即104年5月份工作1日，104年6至10月份，每月工作25日。1日＋25日×5個月＋13日（104年11月1日至13日）＝139日 2.依最有利方式計算，即其中1日8次，其餘每日3次。8次×1日＋3次×138日＋1次（104年11月14日）＋0次（104年11月15日）＝423次 3.（0000－0000）元×423次＝465300元 SUHEMI（蘇爾咪）於警偵訊（偵九卷第82-84、86、232、233頁）、甲○○於原審（訴卷三第92頁）供證明確   以上總計 1,225,100   
附表四：（壬○○之沒收部分）
編號 犯罪事實 金  額（元） 計        算        內        容 理         由 1 附表一編號1  49,800 一、萬華1週部分（7日） 1.依最有利方式計算，即其中1日6次，其餘每日5次。6次×1日＋5次×6日＝36次 2.每次分得300元。300元×36次＝10800元 二、蘆洲16日部分 1.依最有利方式計算，即其中1日10次，其餘每日8次。10次×1日＋8次×15日＝130次 2.每次分得300元。300元×130次＝39000元 三、10800元＋39000元＝49800元 狄安於偵訊（偵一卷第391頁；偵十七卷第147反、311頁反）、甲○○於原審（訴卷三第92頁）、己○○於偵查、原審（偵一卷第203、291、299、300頁；訴卷三第253頁）、壬○○於原審（訴卷三第105頁）供證明確 2 附表1編號2    300 萬華部分 1.依最有利方式計算，即性交易次數為1次 2.每次分得300元 小安於偵查（偵十七卷第244頁反）、己○○於偵查及原審（偵一第203、291、299、300頁；訴卷三第253頁）、壬○○於原審（訴卷三第105頁）供證明確 3 附表一編號3 126,000 蘆洲部分 1.2個月共60日 2.7次×60日＝420次 3.每次分得300元。 　300元×420次＝126000元 瓦蒂於偵訊（偵十七卷第306反、307、308）、甲○○於原審（訴卷三第92頁）、己○○於偵查、原審（偵一卷第203、291、299、300頁；訴卷三第253頁）、壬○○於原審（訴卷三第105頁）供證明確 4 附表一編號5  23,400 性交易共40次。然查獲日1次所得經扣押，壬○○尚未分得。 600元×（40－1）次＝23400元 妮雅於偵查（偵四卷第2反、3及反、4頁反）、甲○○於原審（訴卷三第92頁）證述明確 5 附表一編號6  12,300 一、蘆洲5日部分 1.共18次 2.每次分得300元。300元×18次＝5400元 二、蘆洲與甲○○等共犯部分性交易共25次。然查獲日2次，其中1次尚未收款，另1次所得經扣押，壬○○尚未分得。300元×23次＝6900元 三、5400元＋6900元＝12300元 琪琪於偵查及原審（偵四卷9反-10頁反；訴卷四第35、42、51頁）、甲○○於原審（訴卷三第92頁）、己○○於偵查及原審（偵一卷第203、291、299、300頁；訴卷三第253頁）、壬○○於原審（訴卷三第105頁）供證明確 6 附表一編號7  29,400 一、104 年8 月17日至同年月28日間 1.12日－2日（月經休息）＝10日 2.依最有利方式計算，即其中1日12次，其餘每日1次12次×1日＋1次×9日＝21次 3.每次分得600元。600元×21次＝12600元 二、104年8月29日至同年9月4日間共28次；另104年9月5日查獲當日1次所得經扣押，壬○○尚未分得。600元×28次＝16800元 三、12600元＋16800元＝29400元 亞妮於偵查及原審（偵四卷第14反、15頁反；訴卷四第30、31頁）、壬○○於警詢（偵四卷第132、133頁）、甲○○於原審（訴卷三第92頁）供證明確，並有帳單2張扣案可證  以上總計 241,200   
附表四之1：（己○○之沒收部分）
編號 犯罪事實 金  額（元） 計        算        內        容 理         由 1 附表一編號1  49,800 一、萬華1週部分（7日） 1.依最有利方式計算，即其中1日6次，其餘每日5次。6次×1日＋5次×6日＝36次 2.每次分得300元。300元×36次＝10800元 二、蘆洲16日部分 1.依最有利方式計算，即其中1日10次，其餘每日8次。10次×1日＋8次×15日＝130次 2.每次分得300元。300元×130次＝39000元 三、10800元＋39000元＝49800元 狄安於偵訊（偵一卷第391頁；偵十七卷第147反、311頁反）、甲○○於原審（訴卷三第92頁）、己○○於偵查、原審（偵一卷第203、291、299、300頁；訴卷三第253頁）、壬○○於原審（訴卷三第105頁）供證明確 2 附表1編號2 396,900 一、萬華部分 1.依最有利方式計算，即性交易次數為1次 2.每次分得300元 二、新竹湖口部分 1.性交易期間1年，每月月經休息3日。365日-(3日×12月)=329日 2.每日6-15次，依最有利方式計算，1日15次，其餘每日6次。15次x1日+6次x328日=1983次 3.每次分得200元。200元x1983次=396,600元 三、300元+396,600元=396,900元 小安於偵查（偵十七卷第244反-245頁）、己○○於偵查及原審（偵一第203、291、299、300頁；訴卷三第253頁）、壬○○於原審（訴卷三第105頁）供證明確      3 附表一編號4 93,600 1.性交易期間152日 2.每日3-15次，依最有利方式計算，1日15次，其餘每日3次。15次x1日+3次x151日=468次 3.每次分得200元。200元x468次=93,600元 小希於偵訊、原審（偵十七卷第329-330頁；訴卷三第347頁反）、甲○○於原審（訴卷三第92頁）、己○○於偵查、原審（偵一卷第203、291、299、300頁；訴卷三第253頁）供證明確 4 附表一編號6  55,500 一、蘆洲5日部分 1.共18次 2.每次分得300元。300元×18次＝5400元 二、蘆洲與甲○○等共犯部分性交易共25次。然查獲日2次，其中1次尚未收款，另1次所得經扣押，己○○尚未分得。300元×23次＝6900元 三、新竹湖口部分 1.期間共69日 2.每日性交易3-12次，依最有利方式計算，1日12次，其餘每日3次。12次x1日+3次x68日=216次 3.每次分得200。200元x216次=43,200元 四、5,400元+6,900元+43,200元=55,500元 琪琪於偵查及原審（偵四卷9-10頁反；訴卷四第38、40、51頁）、甲○○於原審（訴卷三第92頁）、己○○於偵查及原審（偵一卷第203、291、299、300頁；訴卷三第253頁）、壬○○於原審（訴卷三第105頁）供證明確  以上總計 595,800   
附表五：扣押物品
編號 名      稱 數  量 理        由 於104 年9 月5 日18時許在臺北市○○區○○○路0 段00巷00弄0 號000 室扣得    1 帳冊（粉紅封面）   9 張 被告壬○○所有，供記錄男客性交易消費使用，業據其於警詢、偵訊及原審供述明確（偵十二卷第38頁；偵四卷第26頁反；訴卷三第105頁） 2 帳冊（淺藍封面）   11張 被告壬○○所有，供記錄小姐性交易收支使用，業據其於偵訊、原審供述明確（偵四卷第26頁反；訴卷三第105頁） 3 客戶名冊（藍格）   34張 被告壬○○所有，供記錄男客資料（CALL客資料）使用，業據其於警詢、偵訊及原審供述明確（偵十二卷第38頁；偵四卷第26頁反；訴卷三第105頁） 4 三星牌SM-7211平板電腦（含門號0000000000號SIM卡1張）   1 支 被告壬○○所有，供聯絡應召小姐或男客使用，業據其於警詢、偵訊及原審供述明確（偵十二卷第38頁；偵四卷第26頁反；訴卷三第105頁） 5 三星牌FM-RADIO行動電話（含門號0000000000號SIM卡1張）   1 支 同上 6 MOBIA牌行動電話（含SIM卡1張）   1 支 同上 7 NOKIA牌行動電話（含門號0000000000號SIM卡1張）   1 支 同上 8 NOKIA牌行動電話（含門號0000000000號SIM卡1張）   1 支 同上 於104 年9 月6 日1 時10分許在新北市○○區○○路00號扣得    9 TAIWANMOBILE牌行動電話（含門號0000000000號SIM卡1張）   1 支 被告丙○○所有，供本案犯行聯絡使用，業據其於偵查及原審供述明確（偵四卷第22頁；訴卷三第118頁） 於104 年9 月9 日21時20分許在新北市○○區○○路000 號0 樓扣得    10 套房鑰匙   10支 被告甲○○所有，供被告丙○○進入性交易套房清潔打掃使用，業據共犯朱千中於偵訊（偵九卷第329頁）、被告丙○○於警偵訊、原審供述明確（偵四卷第56頁；偵二卷第212頁；訴卷三第118頁） 11 套房感應磁扣   2 個 同上 於104 年11月15日17時5 分許在新北市○○區○○路000 巷00弄0 號扣得    12 鑰匙   12支 被告甲○○所有，供共犯鍾德諭清掃性交易套房、收取小姐性交易所得時進出套房使用，業據共犯鍾德諭於警偵訊、原審供述明確（偵八卷第288頁；偵二卷第218頁；訴卷三第118頁） 13 磁卡   3 個 同上 14 HTC牌行動電話（含門號0000000000號SIM卡1張）   1 支 共犯鍾德諭所有，供本案犯行聯絡所用，業據其於警詢、原審供述明確（偵八卷第289頁；訴卷三第118頁） 於104 年11月15日19時許在臺中市○區○○路000 號0 樓之0 扣得    15 電腦設備（含螢幕、主機、鍵盤、滑鼠）   4 組 被告甲○○所有，供儲存應召站帳冊、排班表、小姐性交易價格等資料所用，業據被告甲○○於偵訊（偵九卷第337頁）、被告丁○○於警偵訊、原審（偵八卷第258頁；訴卷三第130頁）、被告子○○於警偵訊時（偵八卷第280頁；偵九卷第289、290；偵二卷第76頁）供述明確 16 筆記型電腦   1 臺 被告甲○○所有，供儲存應召站排班表、小姐性交易價格等資料所用，業據被告丁○○於警偵訊、原審（偵八卷第258頁；訴卷三第130頁）、被告子○○於警偵訊（偵八卷280頁；偵九卷第289、292 頁；偵二卷第76頁）供述明確 17 行動電話（含門號0000000000號SIM卡1張）   1 支 被告甲○○所有，供應召站機房人員聯絡使用，業據被告丁○○於警詢、原審（偵八卷第258頁；訴卷三第130頁）、被告子○○於警詢時（偵八卷第280頁）供述明確 於104 年11月15日19時10分許在臺北市○○區○○○路0 段00號0 樓之0 扣得    18 華碩筆記型電腦   1 臺 被告甲○○所有，供連接臺中機房伺服器所用，業據其於警偵訊、原審供述明確（偵八卷第212頁；偵九卷第342頁、訴卷二第207 頁、訴卷三第92頁） 19 三星牌行動電話（含門號0000000000號SIM 卡1 張）   1 支 被告甲○○所有，供應召小姐與男客聯絡所用，業據其於警偵訊、原審供述明確（偵八卷第212頁；偵九卷第342頁；訴卷二第207頁；訴卷三第92頁） 20 三星牌行動電話（含門號0000000000號SIM 卡1 張）   1 支 被告甲○○所有，供應徵應召小姐與幹部聯絡所用，業據其於警偵訊、原審供述明確（偵八卷第212頁；偵九第342頁；訴卷二第207頁；訴卷三第92頁） 21 三星牌行動電話（含門號0000000000號SIM 卡1 張）   1 支 被告甲○○所有，供其與臺中機房聯絡所用，業據其於警偵訊、原審供述明確（偵八卷第212頁；偵九卷第342頁；訴卷二第207頁；訴卷三第92頁） 22 鑰匙   18支 被告甲○○所有，為性交易套房之鑰匙，業其於警詢、原審供述明確（偵八卷第212頁；訴卷二第207頁；訴卷三第92頁） 23 磁扣   6 個 同上 於104 年11月15日19時30分許在臺中市○區○○路000 號0 樓之0 扣得（警方執行搜索時，為被告子○○等人丟棄於隔鄰鐵皮屋頂）    24 營利帳冊本   2 本 被告甲○○所有，供記錄性交易收入使用，業據被告丁○○、子○○於警詢、原審（偵八卷第259、280、281頁；訴卷三第131頁）供述明確 25 密碼紀錄本   1 本 被告甲○○所有，供應召站機房人員使用，業據被告丁○○、子○○於警詢、原審供述明確（偵八卷第259、280、281頁；訴卷三第131頁） 26 行動電話（含門號0000000000號SIM卡1張）   1 支 被告甲○○所有，供應召站機房人員聯絡應召小姐、男客所用，業據被告丁○○於警詢、原審訊問（偵八卷第259頁；訴卷三第131頁）、被告子○○於警偵、原審（偵八卷第280、281、283頁；偵九卷第288-290頁；訴卷三第131頁）供述明確 27 行動電話（含門號0000000000號SIM卡1張）   1 支 同上 28 行動電話（含門號0000000000號SIM卡1張）   1 支 被告甲○○所有，供應召站機房人員聯絡應召小姐、男客所用，業據被告丁○○於警詢、原審（偵八卷第259、261頁；訴卷三第131頁）、被告子○○警偵訊、原審（偵八卷第280、281、283頁；偵九卷第288-290頁；訴卷三第131頁）供述明確 29 行動電話（含門號0000000000號SIM卡1張）   1 支 同上 30 行動電話（各含門號0000000000、0000000000號SIM卡各1張）   2 支 同上 於104 年11月15日23時15分許在新北市○○區○○街000 號0 樓扣得    31 平板電腦   1 臺 被告甲○○所有，交由被告辛○○傳送應召小姐資料或聯絡應召小姐使用，業據被告辛○○於警偵訊、原審（偵十二卷第15、16頁；偵九卷第372頁；訴卷二第212頁；訴卷三第93頁）供述明確 32 門號0000000000號SIM卡   1 張 SIM卡為被告甲○○所有、行動電話為被告辛○○所有，由被告辛○○刊登應召廣告或應徵應召小姐聯絡使用，業據被告辛○○於警偵訊、原審（偵十二卷第15頁；偵九卷第365、372頁；訴卷二第212頁；訴卷三第93頁）供述明確 32-1 行動電話 1 支  於104 年12月14日偵查庭訊被告辛○○時當場扣得    33 磁扣、鑰匙   11支 被告甲○○所有，供被告辛○○等人及應召小姐進出套房使用，業據被告辛○○於偵訊（偵一卷第186頁）供述明確 
附表六：
編號 名      稱 數  量 理        由 於104 年9 月5 日16時許在新北市○○區○○路00巷00號0 樓扣得    1 現金（性交易所得）  2000元 0000000A（妮雅）所有，業據其於偵訊（偵四卷第4頁反）、被告甲○○、辛○○於原審（訴卷三第92、93頁）供證明確，應由警察機關另依社會秩序維護法裁處 2 保險套（未使用）   5 個 0000000A（妮雅）所有，業據其於偵訊（偵四卷第4頁反）、被告甲○○、辛○○於原審（訴卷三第92、93頁）供述明確 3 門號0000000000號SIM 卡   1 張 0000000A（妮雅）所有，業據被告甲○○、辛○○於原審（訴卷三第92、93頁）供述明確 4 現金（性交易所得）  2700元 0000000B（琪琪）所有，業據其於偵訊（偵四卷第10頁反）、被告甲○○、辛○○於原審（訴卷三第92、93頁）供證明確，應由警察機關另依社會秩序維護法裁處 5 保險套（未使用）   5 個 0000000B（琪琪）所有，業據其於偵訊（偵四卷第10頁反）、被告甲○○、辛○○於原審（訴卷三第92、93頁）供證明確 6 潤滑液   1 瓶 同上 7 門號0000000000號SIM 卡   1 張 0000000B（琪琪）所有，業據被告甲○○、辛○○於原審（訴卷三第92、93）供述明確 於104 年9 月5 日16時30分許在新北市○○區○○路000 巷0 號0 樓扣得    8 現金（性交易所得）  2,500元 0000000C（亞妮）所有，業據其於偵訊（偵四卷第15頁反）、被告甲○○、辛○○於原審（訴卷三第92、93頁）供證明確，應由警察機關另依社會秩序維護法裁處 9 保險套（已使用）   1 個 0000000C（亞妮）所有，非被告所有，業據其於偵訊（偵四卷第15頁反）、被告甲○○、辛○○於原審（訴卷三第92、93頁）供證明確 10 保險套（未使用） 205個 同上 11 三星牌行動電話（含門號0000000000號SIM卡1張）   1 支 0000000C（亞妮）所有，業據被告甲○○、辛○○於原審（訴卷三第92、93頁）供述明確 12 三星牌行動電話（含門號0000000000號SIM卡1張）   1 支 同上 13 NOKIA牌行動電話（含門號0000000000號SIM卡1張）   1 支 0000000C（亞妮）所有，業據其於偵訊（偵四卷第15反面）、被告甲○○、辛○○於原審供述明確（訴卷三第92、93頁） 14 帳單   2 張 同上 於104 年9 月5 日18時許在臺北市○○區○○○路○段00巷00弄0 號000 室扣得    15 記帳簿（黑方格）   3 張 被告壬○○所有，與本案犯行無關，業據其於偵訊（偵四卷第26頁反）供述明確 16 華碩牌ZENFONE行動電話（含門號0000000000號SIM卡1張）   1 支 被告壬○○所有，與本案犯行無關，業據其於偵查、原審（偵四卷第26頁反；訴卷三第105頁）供述明確 17 宏達電牌D816d行動電話（含門號0000000000號SIM卡1張）   1 支 同上 18 宏達電牌觸控行動電話（含SIM卡1張）   1 支 同上 19 現金袋（內無現金）   1 個 同上 20 現金袋（內有現金） 25,000元 被告壬○○所有，非本案犯罪所得，且與本案犯行無關，業據其於原審（訴卷三第105頁）供述明確 21 現金袋（內有現金）  1,000元 同上 於104 年9 月9 日21時20分許在新北市○○區○○路000 號0 樓扣得    22 IPHONE行動電話（含門號0000000000號SIM卡1張）   1 支 被告丙○○所有，與本案犯行無關，業據其於原審（訴卷三第118頁）供述明確 於104 年11月15日17時許在新北市○○區○○路000 巷0 號0 樓D 室扣得    23 現金（性交易所得）  1,000元 鍾秀美所有，業據其於警詢（偵九卷第10頁）、被告甲○○、辛○○於原審（訴卷三第92、93頁）供證明確，應由警察機關另依社會秩序維護法裁處 24 保險套   8 個 鍾秀美所有，業據被告甲○○、辛○○於原審（訴卷三第92、93頁）供述明確 25 潤滑劑   1 條 同上 26 行動電話（含門號0000000000號SIM卡1 張）   1 支 同上 於104 年11月15日17時許在新北市○○區○○路00號0 樓A 室扣得    27 大門磁扣   1 個 李懿晏所有，業據被告甲○○、辛○○於原審（訴卷三第92、93頁）供述明確 28 套房磁扣   1 個 同上 29 保險套   17個 同上 30 蘋果牌平板電腦   1 臺 與本案無關，已發還李懿晏 31 三星牌行動電話（含門號0000000000號SIM卡1張）   1 支 與本案無關，已發還李懿晏 於104 年11月15日17時許在新北市○○區○○路00號0 樓F 室扣得    32 現金（性交易所得）  8,500元 張啟香所有，業據被告甲○○、辛○○於原審（訴卷三第92、93頁）供述明確，應由警察機關另依社會秩序維護法裁處 33 套房門鎖磁卡   1 張 張啟香所有，業據被告甲○○、辛○○於原審（訴卷三第92、93頁）供述明確 34 保險套   28個 同上 35 潤滑液   1 罐 同上 36 橄欖油   1 罐 同上 37 精油   1 罐 同上 38 華碩牌行動電話（含門號0000000000號SIM卡1張）   1 支 同上 於104 年11月15日17時許在新北市○○區○○路○段000 號00樓C 房扣得    39 現金（性交易所得）  3,000元 湯芷琳所有，業據被告甲○○、辛○○於原審（訴卷三第92、93頁）供述明確，應由警察機關另依社會秩序維護法裁處 40 保險套（已使用）   1 個 湯芷琳所有，業據被告甲○○、辛○○於原審（訴卷三第92、93頁）供述明確 41 保險套（未使用）   5 個 同上 42 潤滑液   1 瓶 同上 43 帳冊   1 本 同上 44 三星牌行動電話（含門號0000000000號SIM卡1張）   1 支 同上 於104 年11月15日17時5 分許在新北市○○區○○路000 巷00弄0 號扣得    45 日常用品登記簿   1 本 被告甲○○所有，供共犯鍾德諭記錄欲購買物品所用，業據共犯鍾德諭於警偵訊、原審（偵八卷第288頁；偵二卷第218頁；訴卷三第118頁）供述明確，與本案犯罪無直接相關 46 鍾德諭之陽信商業銀行蘆洲分行帳號000000000000號帳戶存摺   1 本 共犯鍾德諭所有，業據其於警偵訊（偵八卷第288、289頁；偵二卷第218頁）供述明確，與本案犯罪無直接相關 47 鍾德諭之玉山商業銀行集賢分行帳號0000000000000 號帳戶存摺   1 本 同上 於104 年11月15日17時15分許在臺北市○○區○○○路000 巷00號0 樓扣得    48 現金（性交易所得）  2,500元 楊小英所有，業據其於偵訊（偵一卷第108頁）、被告甲○○、辛○○於原審（訴卷三第92、93頁）供證明確，應由警察機關另依社會秩序維護法裁處 49 保險套（已使用）   1 個 楊小英所有，業據被告甲○○、辛○○於於原審供證明確（訴卷三第92、93頁） 50 IPHONE白色行動電話   1 支 與本案無關，已發還楊小英 51 現金（性交易所得）  2,500元 楊小華所有，業據其於偵查（偵一卷第111、112頁）、被告甲○○、辛○○於原審（訴卷三第92、93頁）供證明確，應由警察機關另依社會秩序維護法裁處 52 保險套（已使用）   1 個 楊小華所有，業據被告甲○○、辛○○於原審（訴卷三第92、93頁）供述明確 53 IPHONE黑色行動電話   1 支 與本案無關，已發還楊小華 54 保險套（未使用）   60個 楊小英、楊小華所有，業據被告甲○○、辛○○於原審（訴卷三第92、93頁）供述明確 55 潤滑液   3 瓶 同上 於104 年11月15日17時30分許在新北市○○區○○路000 號0 樓A 房扣得    56 現金（性交易所得）  2,000元 于菲所有，業據其於偵訊（偵一第120頁）、被告甲○○、辛○○於原審（訴卷三第92、93頁）供證明確，應由警察機關另依社會秩序維護法裁處 57 保險套   15個 于菲所有，業據其於偵訊（偵一第120頁）、被告甲○○、辛○○於原審（訴卷三第92、93頁）供證明確 58 三星牌行動電話（含門號00000000000 號SIM 卡1張）   1 支 與本案無關，已發還于菲 59 IPHONE行動電話（含門號0000000000號SIM卡1張）   1 支 與本案無關，已發還于菲 60 現金（性交易所得）  2,000元 裴婷所有，業據其於偵訊（偵一第116、117頁）、被告甲○○、辛○○於原審（訴卷三第92、93頁）供證明確，應由警察機關另依社會秩序維護法裁處 61 保險套   41個 裴婷所有，業據其於偵訊（偵一第116、117頁）、被告甲○○、辛○○於原審（訴卷三第92、93頁）供證明確 62 NOKIA 牌行動電話（含門號00000000000 號SIM 卡1張）   1 支 與本案無關，已發還裴婷 63 IPHONE行動電話（含門號0000000000號SIM卡1張）   1 支 與本案無關，已發還裴婷 64 IPHONE行動電話   1 支 與本案無關，已發還裴婷 於104 年11月15日17時45分許在新北市○○區○○路000 巷00號0 樓G 室扣得    65 現金（性交易所得）  2,700元 謝豔芳所有，業據其於偵訊（偵一卷第125頁）、被告甲○○、辛○○於原審（訴卷第92、93頁）供證明確，應由警察機關另依社會秩序維護法裁處 66 IPHONE行動電話（含門號0000000000號SIM卡1張）   1 支 與本案無關，已發還謝豔芳 67 IPHONE行動電話（含門號0000000000號SIM卡1張）   1 支 與本案無關，已發還謝豔芳 於104 年11月15日19時許在臺中市○區○○路000 號0 樓之0 扣得    68 行動電話（含門號0000000000號SIM卡1張）   1 支 被告丁○○所有供其個人使用，與本案犯行無關，業據其於原審（訴卷三第130頁）供述明確 69 行動電話（含門號0000000000號SIM卡1張）   1 支 被告子○○所有供其個人使用，與本案犯行無關，業據其於原審（訴卷三第131頁）供述明確 70 行動電話（含門號0000000000號SIM卡1張）   1 支 同上 71 帳冊   1 本 被告子○○所有供其個人記錄收支使用，與本案犯行無關，業據其於警詢時（偵八卷第280頁）供述明確 72 員工名單（通訊錄）   2 張 被告子○○所有之美樂家會員名冊，與本案犯行無關，業據其於警詢時（偵八卷第280頁）供述明確 73 監視器鏡頭   1 支 為所屬大樓管委會所有，與本案犯行無關，業據被告丁○○於原審（訴卷三第130頁）供述明確 74 客人名冊   3 本 與本案犯行無關，業據被告丁○○於原審（訴卷三第130頁）供述明確 75 租賃契約   1 本 同上 76 地址冊   1 份 同上 於104 年11月15日19時10分許在臺北市○○區○○○路0 段00號0 樓之0 扣得    77 房屋租賃契約   3 份 被告甲○○所有之性交易處所租約，業據其於偵訊時（偵九卷第342）供述明確，與本案犯罪非直接相關 78 三星牌行動電話（含門號0000000000號SIM卡1張）   1 支 被告甲○○所有供其個人使用，與本案犯行無關，業據其於警偵訊（偵八卷第212頁；偵九卷第336頁）供述明確 79 商業本票   1 本 被告甲○○所有，供當計算紙使用，與本案犯行無關，業據其於偵訊（偵九卷第342頁）供述明確 80 SIM卡（威寶電信、中華電信） 各1 張 被告甲○○所有，其中威寶電信SIM 卡已作廢，中華電信SIM卡係供其備份聯絡人之用，與本案犯行無關，業據其於警偵訊（偵八卷第212頁；偵九卷第342頁）供述明確 81 何如平之郵局帳號00000000000000000 號帳戶存摺   1 本 案外人何如平所有，業據被告甲○○於警偵訊（偵八卷第212頁；偵九卷第342頁）供述明確，無證據足認與本案犯行相關 82 何如平之台新商業銀行帳號00000000000000號帳戶存摺   1 本 同上 83 台新商業銀行帳號0000000000000000號帳戶之提款卡   1 張 同上 84 何如平之台新商業銀行帳號00000000000000號帳戶存摺   1 本 案外人何如平所有，業據被告甲○○於警詢及偵訊（偵八卷第212頁；偵九卷第342頁）供述明確，與本案犯罪無直接相關 85 黃國柱之台北富邦商業銀行帳號000000000000號帳戶提款卡   1 張 共犯黃國柱所有，與本案犯罪無直接相關，業據被告甲○○於警詢（偵八卷第212頁）供述明確 86 玉山商業銀行帳號0000000000000000號帳戶提款卡   1 張 共犯鍾德諭所有，與本案犯罪無直接相關，業據被告甲○○於警詢（偵八卷第212頁）供述明確 87 現金 105,600元 被告甲○○所有，與本案犯行無關，業據其於原審（偵八卷第212頁；訴卷二第207頁）供述明確 88 第三級毒品FM2   2 顆 被告甲○○所有，與本案犯行無關，業據其於警詢（偵八卷第212頁）供述明確 89 第三級管制藥物美得眠   2 顆 同上 於104 年11月15日19時30分許在臺中市○區○○路000 號0 樓之0 扣得（警方執行搜索時遭被告子○○等人丟棄於隔鄰鐵皮屋頂）    90 名冊   2 本 與本案犯行無關，業據被告丁○○於原審（訴卷三第130頁）供述明確 91 名冊   2 張 同上 於104 年11月15日20時許在臺北市○○區○○○路000 巷0 號0 樓之28扣得    92 華碩筆記型電腦   1 臺 被告甲○○所有，已久未使用，與本案犯行無關，業據其於警詢（偵八卷第212頁）供述明確 93 玉山銀行存款回條   2 張 被告甲○○所有，係他人存款之回條，與本案犯行無關，業據其於警詢（偵八卷第212頁）供述明確 於104 年11月15日23時15分許在新北市○○區○○街000 號0 樓扣得    94 行動電話（含門號0000000000號SIM卡1張）   1 支 被告辛○○所有供個人聯絡使用，與本案犯行無關，業據其於警偵訊、原審（偵十七卷第45頁反；偵十卷第15頁；偵九卷第372 頁；訴卷二第212頁；訴卷三第93頁）供述明確 被告丙○○於104年12月28日偵訊中交由檢察官扣押    95 房屋租賃契約   9 本 被告甲○○所有，由被告乙○○等人簽訂之性交易處所租約，業據被告丙○○於偵訊、原審（偵四卷第2頁；訴卷三第118 頁）供述明確，與本案犯罪非直接相關 96 台新國際商業銀行存入憑條   7 紙 被告丙○○所有，為其個人存款收據，與本案犯行無關，業據其於原審（訴卷三第118頁）供述明確 97 收據、估價單   6 本 被告丙○○所有，為其購買應召站備品收據，業據其於原審（訴卷三第118頁）供述明確，與本案犯罪無直接相關 98 收據、估價單   3 紙 同上 
附件：偵查卷宗對照表
案         號 簡    稱 104 年度偵字第30595 號卷（一） 偵一卷 104 年度偵字第30595 號卷（二） 偵二卷 104 年度偵字第25408 號卷（一） 偵三卷 104 年度偵字第25408 號卷（二） 偵四卷 104 年度偵字第25408 號卷（三） 偵五卷 104 年度偵字第25408 號卷（四） 偵六卷 104 年度偵字第32333 號卷（一） 偵七卷 104 年度偵字第32333 號卷（二） 偵八卷 104 年度偵字第32333 號卷（三） 偵九卷 104 年度偵字第32333 號卷（四） 偵十卷 104 年度偵字第32333 號卷（五） 偵十一卷 104 年度偵字第34254 號卷（一） 偵十二卷 104 年度偵字第34254 號卷（二） 偵十三卷 104 年度偵字第34254 號卷（三） 偵十四卷 104 年度偵字第34254 號卷（四） 偵十五卷 104 年度偵字第34254 號卷（五） 偵十六卷 103 年度他字第6161 號卷（一） 偵十七卷 103 年度他字第6161 號卷（二） 偵十八卷 105 年度查扣字第204 號卷 偵十九卷 105 年度聲他字第2 號卷 偵二十卷 104 年度聲他字第356 號卷 偵二十一卷 104 年度聲押字第528 號卷 偵二十二卷